【裁判字號】    99,重訴,9
【裁判日期】    991216
【裁判案由】    殺人等
【裁判全文】
臺灣新竹地方法院刑事判決               99年度重訴字第9號
公  訴  人  臺灣新竹地方法院檢察署檢察官
被      告  劉得炘
選任辯護人  朱昭勳律師
            許民憲律師
被      告  羅偉峻
選任辯護人  財團法人法律扶助基金會徐國楨律師
被      告  陳宥銓原名陳明淦.
選任辯護人  吳聖欽律師
被      告  彭文楫
選任辯護人  洪大明律師
上列被告等因殺人等案件，經檢察官提起公訴（99年度偵字第
424號、第2803號、第3270號），本院判決如下：
    主  文
劉得炘未經許可持有手槍，處有期徒刑陸年，併科罰金新臺幣拾
伍萬元，罰金如易服勞役，以新臺幣壹仟元折算壹日；又共同連
續殺人，處有期徒刑拾貳年；又共同以加害生命、身體之事，恐
嚇他人致生危害於安全，處有期徒刑拾月，減為有期徒刑伍月；
應執行有期徒刑拾陸年，併科罰金新臺幣拾伍萬元，罰金如易服
勞役，以新臺幣壹仟元折算壹日。
羅偉峻共同殺人，處有期徒刑拾年玖月；又共同以加害生命、身
體之事，恐嚇他人致生危害於安全，處有期徒刑拾月，減為有期
徒刑伍月；應執行有期徒刑拾年拾壹月。
陳宥銓共同殺人，處有期徒刑拾年柒月；又共同以加害生命、身
體之事，恐嚇他人致生危害於安全，處有期徒刑陸月，減為有期
徒刑月；應執行有期徒刑拾年玖月。
彭文楫共同殺人，處有期徒刑拾年貳月；又共同以加害生命、身
體之事，恐嚇他人致生危害於安全，處有期徒刑肆月，減為有期
徒刑貳月；應執行有期徒刑拾年貳月。
    事  實
一、劉得炘明知可發射子彈具有殺傷力之制式槍枝、霰彈獵槍、
    子彈分係槍砲彈藥刀械管制條例第4條第1項第1款及第2款所
    列管之槍砲與彈藥，非經主管機關之許可，不得無故持有，
    劉得炘竟於不詳時間、在不詳地點，以不詳之代價向姓名、
    年籍不詳，綽號「小黑」之成年男子取得上開槍彈（未扣案
    ）後，並自斯時起未經許可而持有上開槍、彈。嗣於民國95
    年5月1日前幾日之某晚，在其位於新竹縣竹東鎮○○里○○鄰
    ○○街23巷37弄7 號住處或附近路上，將上開槍彈擺放在袋
    內後交付知情之羅偉峻，羅偉峻明知可發射子彈具有殺傷力
    之制式槍枝、霰彈獵槍、子彈分係槍砲彈藥刀械管制條例第
    4條第1項第1款及第2款所列管之槍砲與彈藥，非經主管機關
    之許可，不得無故持有，竟未經許可依劉得炘之指示將前開
    槍彈持至位於新竹縣橫山鄉○○街62巷 7號之「溫馨庭園休
    閒農莊」中某小木屋房間內藏放而與劉得炘共同持有。
二、劉得炘因與位於新竹縣竹東鎮○○路○段92號「鑫城KTV」負
    責人余東樺前有糾紛而對其記恨在心，於95年5月1日晚上酒
    後（尚未達心神喪失或精神耗弱之程度）思及與余東樺間之
    夙怨備感不滿，為宣洩不滿情緒而另行起意萌生槍擊洩忿之
    念，遂請陳宥銓駕駛車輛搭載其至新竹縣竹東火車站，同時
    請彭文楫準備對講機並聯絡羅偉峻至溫馨庭園休閒農莊取出
    該裝有槍彈之袋子到場會合，另請鄔忠弘（業經臺灣新竹地
    方法院檢察署以99年度偵字第2803號、第3270號為不起訴處
    分）駕駛未懸掛車牌（原車牌號碼W7—9923號）、深色克萊
    斯勒廠牌之轎式休旅車到竹東火車站會合，當晚約11時許，
    劉得炘與羅偉峻、陳宥銓、彭文楫、鄔忠弘會合後，劉得炘
    即取出該制式手槍及子彈，而鄔忠弘將前開深色克萊斯勒廠
    牌之轎式休旅車留下後，則改駕駛羅偉峻所有之黑色CRV 休
    旅車離開現場。嗣劉得炘見周念祖駕駛秋冠群之母賴春芳所
    有之車牌號碼F6W－197號重型機車搭載秋冠群至竹東火車站
    廣場前，認其 2人狀似鬼祟，誤以為可能仇家前來打探，而
    其對於該處為竹東火車站站前廣場，係隨時可能有人往來之
    公共場所，且竹東火車站對面臨近之加油站尚在營業，亦為
    現有人所在及公眾得自由往來之場所之事實應均有認識，復
    明知其所持有之上開制式手槍及子彈均具有殺傷力，尤其制
    式手槍威力強大，所發射之子彈穿透力甚強，若持該等槍彈
    朝人、車射擊，極可能因子彈貫穿直接擊中或因彈射而擊中
    人員，致發生死亡之結果有所預見，竟仍基於縱使開槍朝竹
    東火車站廣場射擊而造成死亡結果亦不違背其本意之不確定
    殺人概括故意，於當晚11時20分許持可發射子彈具有殺傷力
    之制式手槍朝竹東火車站廣場至少發射5顆子彈，且其中1顆
    子彈穿透位在竹東火車站對面即新竹縣竹東鎮○○路 178號
    之北興路加油站之加油機內，幸無任何人身體受到槍擊，而
    未發生死亡之結果始未遂，而周念祖、秋冠群聽聞槍聲後倉
    促共乘上開機車駛離，劉得炘隨即叫陳宥銓等人坐上前開深
    色克萊斯勒廠牌之轎式休旅車，並由陳宥銓駕駛、劉得炘手
    拿制式手槍坐在副駕駛座、羅偉峻手拿霰彈獵槍與彭文楫坐
    在後座共同駛離朝竹東榮民醫院方向前進逃逸。
三、陳宥銓、彭文楫均明知可發射子彈具有殺傷力之制式槍枝、
    霰彈獵槍、子彈分係槍砲彈藥刀械管制條例第 4條第1項第1
    款及第 2款所列管之槍砲與彈藥，非經主管機關之許可，不
    得無故持有，於共同搭乘上開深色克萊斯勒廠牌之轎式休旅
    車離開竹東火車站後均明知劉得炘持有制式槍枝、霰彈獵槍
    、子彈，竟未經許可與劉得炘共同持有前開槍彈，且明知劉
    得炘除邀集大家在竹東火車站會合外，另外準備制式槍枝、
    霰彈獵槍、子彈、對講機、未懸掛車牌之深色克萊斯勒廠牌
    之轎式休旅車，復因看見有人疑似打探即連續發射 5顆子彈
    ，顯然有持槍洩憤之意，竟於當晚11時20分至30分許行經位
    在對向之鑫城 KTV後，劉得炘先指示陳宥銓將車輛迴轉折返
    鑫城 KTV並減速行駛，劉得炘、羅偉峻、陳宥銓、彭文楫均
    明知鑫城 KTV其時正在營業中，顯見該處為正有人使用之建
    築物，且劉得炘所持有之上開制式槍彈具有殺傷力，縱使僅
    朝建築物射擊，然子彈射擊後因有可能發生跳彈、貫穿或反
    彈等各式情況，若向上開建築物開槍射擊，可能致建築物內
    或附近之人發生死亡之結果有所預見，惟劉得炘、羅偉峻、
    陳宥銓、彭文楫竟因劉得炘與鑫城 KTV負責人余東樺前有糾
    紛欲槍擊洩忿，劉得炘承前殺人犯意與羅偉峻、陳宥銓、彭
    文楫共同基於即使擊斃鑫城 KTV建築物內或附近之人，亦不
    違背渠等本意之殺人不確定故意，由陳宥銓駕駛上開深色克
    萊斯勒廠牌之轎式休旅車減速通過鑫城 KTV正門口，再由劉
    得炘搖下副駕駛座之車窗並持上開制式手槍朝鑫城 KTV大門
    口方向發射至少10顆子彈，適客人鄭志宏正在該店門口接聽
    電話，因而中槍倒地，受有右前胸貫穿性槍傷引起出血，經
    送醫急救，於95年5月2日下午 2時30分許不治死亡；另使在
    鑫城 KTV門口泊車檯負責泊車之員工張禎徽因而中槍倒地，
    因此受有直腸損傷併骨盆腔骨折、異物崁入腹腔及右髂部等
    傷害，經送醫急救後幸未發生死亡結果，劉得炘等人則於開
    槍後共乘上開深色克萊斯勒廠牌之轎式休旅車駛離現場，並
    沿竹東鎮○○路○段往「竹林大橋」方向逃逸。
四、於95年5月1日晚上11時30分許數分鐘後，在行經位在新竹縣
    竹東鎮○○路○段132號之某「東辰汽車商行」時，劉得炘因
    認該東辰汽車商行與鑫城 KTV係屬同一負責人所經營，遂與
    羅偉峻、陳宥銓、彭文楫等人另行起意，基於共同恐嚇危害
    安全之犯意聯絡，由陳宥銓駕駛上開深色克萊斯勒廠牌之轎
    式休旅車減速通過東辰汽車商行，再由劉得炘指示羅偉峻打
    開後座車門並持上開霰彈獵槍朝東辰汽車商行門口方向發射
    1 顆子彈，致上開車行之玻璃破碎損壞並致生危害於在辦公
    室及客廳泡茶之三仁棟及其友人安全後（毀損部分未據告訴
    ），陳宥銓隨即駕駛上開深色克萊斯勒廠牌之轎式休旅車駛
    上快速道路往竹東鎮二重埔方向逃逸，迨至二重閘道下快速
    道路後，先於附近小路讓劉得炘、羅偉峻持槍下車逃逸，陳
    宥銓與彭文楫再將上開深色克萊斯勒廠牌之轎式休旅車駛至
    附近不知名偏僻小路棄車逃逸，其後劉得炘、羅偉峻、陳宥
    銓、彭文楫再於溫馨庭園休閒農莊會合，並商討如何丟棄槍
    彈事宜，嗣由羅偉峻將上開槍彈丟棄。
五、案經鄭志宏之家屬鄭徐鳳英、鄭玉琪及張禎徽訴請內政部警
    政署刑事警察局、新竹縣政府警察局竹東分局報告臺灣新竹
    地方法院檢察署檢察官偵查起訴。
    理  由
壹、程序部分：
一、起訴範圍及適用法條之更正與確定：
(一)、本件起訴書犯罪事實二部分雖記載：被告劉得炘因與位於新
    竹縣竹東鎮○○路○段92號鑫城KTV負責人有恩怨、糾紛，於
    95年5月1日晚上酒後（尚未達心神喪失或耗弱）為宣洩不滿
    情緒，遂請被告陳宥銓駕駛車輛搭載其至新竹縣竹東火車站
    前，同時並電話聯絡被告羅偉峻先至溫馨庭園休閒農莊持該
    裝有手槍、霰彈槍及子彈之手提袋到場會合，另請被告彭文
    楫準備幾組對講機，再商請證人鄔忠弘（另為不起訴處分）
    駕駛未懸掛車牌（原車牌號碼W7—9923號）、深色克萊斯勒
    廠牌之轎式休旅車到竹東火車站會合，當晚約11時許，被告
    劉得炘與羅偉峻、陳宥銓、彭文楫、證人鄔忠弘及真實姓名
    年籍不詳、綽號「小龍」之男子會合後，證人鄔忠弘將前開
    車輛留下後，即駕駛被告羅偉峻所有之黑色 CRV休旅車駛離
    現場，１、事後被告劉得炘見證人周念祖、秋冠群共乘 1部
    機車至竹東火車站廣場前、狀似鬼鬼祟祟，誤認係仇家前來
    打探，竟基於示警之意思，持可發射子彈具有殺傷力之改造
    手槍對空鳴槍4、5聲，證人周念祖、秋冠群聽聞槍聲後倉促
    騎乘機車逃逸，被告劉得炘隨即叫被告陳宥銓等人坐上前開
    車牌號碼W7—9923號轎式休旅車朝竹東榮民醫院方向前進，
    被告陳宥銓、彭文楫、「小龍」等人明知非經主管機關許可
    ，不得持有可發射子彈具有殺傷力之槍枝及子彈，竟未經許
    可與被告劉得炘共同持有前開槍彈，２、於同晚11時 2、30
    分許途經鑫城 KTV時，被告劉得炘先指使被告陳宥銓將車輛
    迴轉、折返回鑫城 KTV，被告劉得炘、羅偉峻、陳宥銓、彭
    文楫、「小龍」等 5人竟共同基於殺人之犯意聯絡，先由乘
    坐於副駕駛座之被告劉得炘持前開手槍朝尚在營業之鑫城KT
    V 大門口方向擊發10餘槍，適被害人鄭志宏在店門口講電話
    ，因而中槍倒地，受有右前胸貫穿性槍傷引起出血，經送醫
    急救，於同年月2日下午2時30分不治死亡；致 KTV負責泊車
    之員工即證人張禎徽受有直腸損傷併骨盆腔骨折，及異物崁
    入腹腔及右髂部等傷害，經送醫急救後始未喪命，被告劉得
    炘等人則沿竹東鎮○○路 ○段往「竹林大橋」方向行進，３
    、行經竹東鎮○○路 ○段某中古車行時，被告劉得炘認該中
    古車行與鑫城 KTV為同一負責人所經營，且同屬三環幫派成
    員聚集處，遂與被告羅偉峻、陳宥銓、彭文楫、「小龍」等
    5 人承前共同殺人之犯意聯絡，指使被告羅偉峻持可發射子
    彈具有殺傷力之霰彈槍對店門口鳴槍 1聲，再命令被告陳宥
    銓駕駛車輛駛上快速道路往竹東鎮二重埔方向逃逸至二重閘
    道下快速道路後，於附近小路上，先讓被告劉得炘、羅偉峻
    、「小龍」持槍下車逃逸，被告陳宥銓與彭文楫再將車輛駛
    至附近某處偏僻小路棄車逃逸，復分別前往溫馨庭園休閒農
    莊會合，並商討如何丟棄槍彈、逃逸事宜。
(二)、惟經公訴人以補充理由書及當庭更正後，本件起訴書犯罪事
    實二部分範圍為：
１、被告劉得炘因與位於新竹縣竹東鎮○○路○段92號鑫城KTV負
    責人即證人余東樺前有糾紛而對其記恨在心，於95年5月1日
    晚上酒後（尚未達心神喪失或精神耗弱之程度）思及與證人
    余東樺間之夙怨備感不滿，為宣洩不滿情緒而另行起意萌生
    槍擊洩忿之念，遂請被告陳宥銓駕駛車輛搭載其至新竹縣竹
    東火車站，同時請被告彭文楫準備對講機並聯絡被告羅偉峻
    至溫馨庭園休閒農莊取出該裝有槍彈之袋子到場會合，另請
    證人鄔忠弘（業經臺灣新竹地方法院檢察署以99年度偵字第
    2803號、第3270號為不起訴處分）駕駛未懸掛車牌（原車牌
    號碼W7—9923號）、深色克萊斯勒廠牌之轎式休旅車到竹東
    火車站會合，當晚約11時許，被告劉得炘與羅偉峻、陳宥銓
    、彭文楫、鄔忠弘會合後，被告劉得炘即取出該制式手槍及
    子彈，而證人鄔忠弘將前開深色克萊斯勒廠牌之轎式休旅車
    留下後，則改駕駛被告羅偉峻所有之黑色 CRV休旅車離開現
    場。嗣被告劉得炘見證人周念祖駕駛證人秋冠群之母賴春芳
    所有之車牌號碼F6W－197號重型機車搭載證人秋冠群至竹東
    火車站廣場前，認其 2人狀似鬼祟，誤以為可能仇家前來打
    探，而其對於該處為竹東火車站站前廣場，係隨時可能有人
    往來之公共場所，且竹東火車站對面臨近之加油站尚在營業
    ，亦為現有人所在及公眾得自由往來之場所之事實應均有認
    識，復明知其所持有之上開制式手槍及子彈均具有殺傷力，
    尤其制式手槍威力強大，所發射之子彈穿透力甚強，若持該
    等槍彈朝人、車射擊，極可能因子彈貫穿直接擊中或因彈射
    而擊中人員，致發生死亡之結果有所預見，竟仍基於縱使開
    槍朝竹東火車站廣場射擊而造成死亡結果亦不違背其本意之
    不確定殺人故意，於當晚11時20分許持可發射子彈具有殺傷
    力之制式手槍朝竹東火車站廣場至少發射5顆子彈，且其中1
    顆子彈穿透位在竹東火車站對面即新竹縣竹東鎮○○路 178
    號之北興路加油站之加油機內，幸無任何人身體受到槍擊，
    而未發生死亡之結果始未遂，而證人周念祖、秋冠群聽聞槍
    聲後倉促共乘上開機車駛離，被告劉得炘隨即叫被告陳宥銓
    等人坐上前開深色克萊斯勒廠牌之轎式休旅車，並由被告陳
    宥銓駕駛、被告劉得炘手拿制式手槍坐在副駕駛座、被告羅
    偉峻手拿霰彈獵槍與被告彭文楫坐在後座共同駛離朝竹東榮
    民醫院方向前進逃逸。
２、被告羅偉峻、陳宥銓、彭文楫均明知可發射子彈具有殺傷力
    之制式槍枝、霰彈獵槍、子彈分係槍砲彈藥刀械管制條例第
    4條第1項第1款及第2款所列管之槍砲與彈藥，非經主管機關
    之許可，不得無故持有，於共同搭乘上開深色克萊斯勒廠牌
    之轎式休旅車離開竹東火車站後均明知被告劉得炘持有制式
    槍枝、霰彈獵槍、子彈，竟未經許可與被告劉得炘共同持有
    前開槍彈，且明知被告劉得炘除邀集大家在竹東火車站會合
    外，另外準備制式槍枝、霰彈獵槍、子彈、對講機、未懸掛
    車牌之深色克萊斯勒廠牌之轎式休旅車，復因看見有人疑似
    打探即連續發射5顆子彈，顯然有持槍洩憤之意，竟於當晚1
    1時20分至30分許行經位在對向之鑫城KTV後，被告劉得炘先
    指示被告陳宥銓將車輛迴轉折返鑫城 KTV並減速行駛，被告
    劉得炘、羅偉峻、陳宥銓、彭文楫均明知鑫城 KTV其時正在
    營業中，顯見該處為正有人使用之建築物，且被告劉得炘所
    持有之上開制式槍彈具有殺傷力，縱使僅朝建築物射擊，然
    子彈射擊後因有可能發生跳彈、貫穿或反彈等各式情況，若
    向上開建築物開槍射擊，可能致建築物內或附近之人發生死
    亡之結果有所預見，惟被告劉得炘、羅偉峻、陳宥銓、彭文
    楫竟因劉得炘與鑫城 KTV負責人余東樺前有糾紛欲槍擊洩忿
    ，而共同基於即使擊斃鑫城 KTV建築物內或附近之人，亦不
    違背渠等本意之殺人不確定故意，由陳宥銓駕駛上開深色克
    萊斯勒廠牌之轎式休旅車減速通過鑫城 KTV正門口，再由劉
    得炘搖下副駕駛座之車窗並持上開制式手槍朝鑫城 KTV大門
    口方向發射至少10顆子彈，適客人即被害人鄭志宏正在該店
    門口接聽電話，因而中槍倒地，受有右前胸貫穿性槍傷引起
    出血，經送醫急救，於95年5月2日下午 2時30分許不治死亡
    ；另使證人即在鑫城 KTV門口泊車檯負責泊車之員工張禎徽
    因而中槍倒地，因此受有直腸損傷併骨盆腔骨折、異物崁入
    腹腔及右髂部等傷害，經送醫急救後幸未發生死亡結果，劉
    得炘等人則於開槍後共乘上開深色克萊斯勒廠牌之轎式休旅
    車駛離現場，並沿竹東鎮○○路○段往「竹林大橋」方向逃
    逸。
３、於95年5月1日晚上11時30分許數分鐘後，在行經位在新竹縣
    竹東鎮○○路○段132號之某東辰汽車商行時，被告劉得炘因
    認該東辰汽車商行與鑫城 KTV係屬同一負責人所經營，遂與
    被告羅偉峻、陳宥銓、彭文楫等人承前共同恐嚇危害安全及
    殺人之犯意聯絡及行為分擔，由被告陳宥銓駕駛上開深色克
    萊斯勒廠牌之轎式休旅車減速通過東辰汽車商行，再由被告
    羅偉峻打開後座車門並持上開霰彈獵槍朝東辰汽車商行門口
    方向發射1顆子彈，致上開車行之玻璃破碎損壞後（毀損部
    分未據告訴），被告陳宥銓隨即駕駛上開深色克萊斯勒廠牌
    之轎式休旅車駛上快速道路往竹東鎮二重埔方向逃逸，迨至
    二重閘道下快速道路後，先於附近小路讓被告劉得炘、羅偉
    峻持槍下車逃逸，被告陳宥銓與彭文楫再將上開深色克萊斯
    勒廠牌之轎式休旅車駛至附近不知名偏僻小路棄車逃逸，其
    後被告劉得炘、羅偉峻、陳宥銓、彭文楫再於溫馨庭園休閒
    農莊會合，並商討如何丟棄槍彈、逃逸事宜。
４、因認關於起訴書事實二部分，被告劉得炘、羅偉峻、陳宥銓
    、彭文楫均係犯刑法第271條第1項殺人既遂罪嫌、同法第27
    1條第2項、第1項殺人未遂罪嫌、同法第305條之恐嚇危害安
    全罪嫌，槍砲彈藥刀械管制條例第7條第4項之持有制式手槍
    罪嫌、同條例第8條第4項持有獵槍罪嫌、同條例第12條第 4
    項持有子彈罪嫌。被告劉得炘所犯殺人既遂罪1次（鑫城KTV
    鄭志宏部分）、殺人未遂罪3次（竹東火車站、鑫城KTV張禎
    徽部分、東辰車行）、恐嚇危害安全罪2次（鑫城KTV與東辰
    車行）；至被告羅偉峻、陳宥銓、彭文楫所犯均係殺人既遂
    罪1次（鑫城KTV鄭志宏部分）、殺人未遂罪2次（鑫城KTV張
    禎徽部分、東辰車行），恐嚇危害安全罪2次（鑫城KTV與東
    辰車行）。
二、證據能力之爭執：
(一)、按被告以外之人於審判外之言詞或書面陳述，除法律有規定
    者外，不得作為證據。又被告以外之人於審判外之陳述，經
    當事人於審判程序同意作為證據，法院審酌該言詞陳述或書
    面陳述作成時之情況，認為適當者，亦得為證據。當事人、
    代理人或辯護人於法院調查證據時，知有第159條第1項不得
    為證據之情形，而未於言詞辯論終結前聲明異議者，視為有
    前項之同意，刑事訴訟法第159條第1項及第159條之5分別定
    有明文。經查，本件除被告陳宥銓及其辯護人於本院審理中
    陳稱：除新竹縣政府警察局竹東分局刑案偵查報告書及刑事
    警察局偵九隊偵查報告各 1份為傳聞證據，故均無證據能力
    外，被告劉得炘、羅偉峻、陳宥銓、彭文楫及渠等辯護人就
    共同被告劉得炘、羅偉峻、陳宥銓、彭文楫等各人間於警詢
    時，除關於其己部分之陳述，就有關於其他共同被告之陳述
    、證人鄭玉琪、張禎徽、劉兆基、王國輝、賴仕貴、孔建添
    、周念祖、秋冠群、陳國峰、劉文華、陳秋英、鍾歲明、江
    月嬌、陳欣怡、林仲祥、藍御娟、余金銀、陳佳妘、謝惠蓮
    、石琇瑜、粘慧如、曾雅玲、粘黎滿、鄔忠弘、呂政順、三
    仁棟、林鴻綸於警詢時之陳述，在本院準備及審理程序時，
    就證據能力一節均表示無意見，並均未於本案言詞辯論終結
    前聲明異議，而本院審酌上開證人於警詢時之陳述係於案發
    後就自己親身經歷之事實所為者，依其陳述作成時之情況並
    無不適當，且非非法取得之證據，又無證明力明顯過低之情
    形，依前開規定，自得為證據；次按，本案認定事實所引用
    之文書證據，並無證據證明係公務員違背法定程序所取得，
    亦無刑事訴訟法第159條之4之顯有不可信之情況與不得作為
    證據之情形，本院斟酌本案卷內之證據並非非法取得，亦無
    證明力明顯過低之情形，且經本院於審判期日依法進行證據
    之調查、辯論，被告於訴訟上之程序權，已受保障，故前揭
    各該證據，亦均得採為證據，合先敘明。
(二)、關於新竹縣政府警察局竹東分局刑案偵查報告書及刑事警察
    局偵九隊偵查報告部分，因均為司法警察單方面就現場所見
    所聞記載之書面報告，屬於被告以外之人在審判外之書面陳
    述，為傳聞證據，該項報告屬於個案性質，不具備例行性之
    要件，與刑事訴訟法第 159條之4第1款之規定不符，此外，
    復查無符合刑事訴訟法所定其餘傳聞法則例外之規定，自無
    證據能力。
貳、實體部分：
一、認定犯罪事實所憑之證據及認定之理由：
(一)、關於事實欄一部分：
１、此部分事實業據被告劉得炘於準備及審理程序中坦承不諱（
    本院卷(一)第96頁）；至被告羅偉峻固坦承持有霰彈獵槍、子
    彈，惟辯稱並無持有制式手槍及子彈（本院卷(一)第99頁），
    辯稱略以我只有拿霰彈獵槍云云。惟按，槍砲彈藥刀械管制
    條例所規定之「持有」，乃指行為人以支配之意思，將物品
    置於自己事實上得為實力支配下之狀態而言，是僅須行為人
    主觀上認識所持有者為槍、彈，且客觀上對於該槍、彈具有
    現實之管領支配力，即為已足，至於該槍、彈之所有權誰屬
    、係為自己或為他人持有，及其持有狀態之久暫、嗣後須否
    交還他人等，均與已成立之持有行為無關。經查，被告羅偉
    峻自承：「（槍是何人交給你的？）劉得炘。在前幾天叫我
    拿到溫馨休閒庭園旅館，放在房間內…」、「（他在何處交
    給你？）晚上在他家或是路上，忘記了，1個袋子裡面有1把
    霰彈槍及 1把手槍，都有子彈…」、「（你去衡山溫馨庭園
    拿的手槍，該手槍來源為何？）我不知道，因為案發前幾天
    劉得炘叫我拿手槍、霰彈槍各 1枝過去溫馨庭園…」、「（
    當時劉得炘交給你的時候，有無告訴你袋子內容物？）沒有
    ，但我知道內容物，因為有重量，而且我有打開來看」、「
    （你看到什麼？）就是霰彈槍、手槍各 1枝，打開袋子的時
    候，我沒有注意到子彈」、「（案發當天，你為何會帶槍彈
    ？）我想是劉得炘或彭文楫打電話給我，叫我去『溫馨庭園
    休閒農莊』拿的」等語（78號聲羈卷第8頁、122號偵聲卷第
    8 頁背面、本院卷(一)第18頁背面至第19頁），核與被告劉得
    炘供述：「（作案用的手槍是如何得來？）是在95年案發前
    ，有 1個叫做小黑的人寄放在我家的」、「（然後你交給誰
    ？）沒多久我就交給羅偉峻」、「（95年5月1日晚上，是誰
    把作案用的槍彈拿到竹東火車站去的？）應該是羅偉峻」等
    語大致相符（本院卷(六)第88頁背面），足認被告羅偉峻確係
    於95年5月1日前幾日之某晚，在被告劉得炘位於新竹縣竹東
    鎮○○里○○鄰○○街23巷37弄 7號住處或附近路上收受被告
    劉得炘交付之本案槍彈時，其於當時既明知被告劉得炘所交
    付之物為制式手槍、霰彈獵槍、子彈等物，則從其時開始至
    其持至位於新竹縣橫山鄉○○街62巷 7號之溫馨庭園休閒農
    莊中某小木屋房間內藏放期間，被告羅偉峻確有與被告劉得
    炘基於共同持有之意思，而將該上揭槍彈共同置於自己實力
    支配之下之事實甚明，至被告羅偉峻於本院審理時翻異前詞
    改稱霰彈獵槍、子彈是其自己所有，而非案發前幾天被告劉
    得炘交付其放置於溫馨庭園休閒農莊云云，除與其之前歷次
    警詢、偵查、本院調查及準備程序中所述不符外，且無法明
    確交待該霰彈獵槍、子彈之來源，尤有甚者，被告羅偉峻無
    法解釋如系爭制式手槍、子彈先前未與霰彈獵槍、子彈同置
    放於溫馨庭園休閒農莊，則於95年5月1日案發當天，為何被
    告羅偉峻自稱在完全不知被告劉得炘意欲何為之情形下，竟
    主動將「自己」所有之霰彈獵槍、子彈攜帶至竹東火車站與
    被告劉得炘會合，再者，被告羅偉峻亦在99年6月4日偵訊時
    改稱系爭槍彈係本案案發前，綽號「小黑」之人交其保管，
    並於案發當天由被告彭文楫聯絡其前往溫馨庭園休閒農莊取
    槍，惟經其辯護人曉諭其據實以告，被告羅偉峻才堅稱確係
    被告劉得炘於案發前幾天交付其於溫馨庭園休閒農莊藏槍，
    並於案發當日前往溫馨庭園休閒農莊取槍（2803號偵卷第24
    0頁至第245頁），是其於本院審理時再度翻異前詞，顯係迴
    護被告劉得炘，自無可採，被告劉得炘於95年5月1日前幾日
    之某晚，在其位於新竹縣竹東鎮○○里○○鄰○○街23巷37弄
    7 號住處或附近路上，將上開制式手槍、霰彈獵槍、子彈擺
    放在袋內後交付知情之羅偉峻，並請其持至溫馨庭園休閒農
    莊中某小木屋房間內藏放之事實，應可認定。
２、本案因涉案槍彈均未扣案，故無從送驗比對，惟證人即本案
    採證鑑識警員唐惠政於本院審理時證稱：「（你們事後送鑑
    定的結果，竹東火車站的5個彈殼與『鑫城KTV』的10個彈殼
    ，是否是同把槍發射的？）依據鑑定報告記載，這兩個地點
    的彈殼，是由同 1把槍所發射的」、「（是否可以從彈殼來
    斷定是哪 1種手槍所擊發的？）如果是依據本案來說，目前
    世界上的制式槍枝，擁有矩形撞針的只有克拉克【GLOCK 】
    制式手槍才有可能造成這種痕跡」等語（本院卷(四)第26頁背
    面至第27頁），且依竹東火車站前及其附近與「鑫城KTV 」
    週遭所採得之彈殼及彈頭送驗鑑定，結果認為「…彈殼部分
    ：經本課以實體顯微鏡初步檢視結果，發現 KTV前與竹東火
    車站前採獲彈殼之撞針痕皆屬雷同（屬矩型撞針痕），不排
    除為同一案件之關聯。彈頭部分：發現為多角來復線型態。
    補充：目前世界僅制式奧地利克拉克（ GLOCK）採矩型撞針
    ，另擊發後彈頭上出現多角來復線亦為克拉克手槍特徵之一
    …」、「鑑定結果：送鑑彈殼10顆，認均係已擊發之口徑9m
    m（9×19mm）制式彈殼。送鑑彈頭2顆，鑑定情形如下：1顆
    （編號13），認係彈頭銅包衣碎片，其上具 6條右旋來復線
    。1顆，認係已擊發之口徑9mm制式銅包衣彈頭。送鑑彈殼 5
    顆，認均係已擊發之口徑9mm（9mm×19mm）制式彈殼。送鑑
    彈頭1顆，認係已擊發之口徑9mm制式銅包衣彈頭。比對結果
    ：送鑑彈殼15顆，經比對結果，其彈底特徵紋痕均相吻合，
    認均係由同一槍枝所擊發…。送鑑彈頭2顆其中1顆，鑑定情
    形如下：彈頭口徑：9mm、彈頭重量：約7.93g、彈頭形狀（
    結構）：圓頭彈（銅包衣彈頭）、彈頭有無變形：有、來復
    線數： 6條、來復線方向：右旋、鑑定結果：認係已擊發之
    口徑9mm制式銅包衣彈頭」等情，有新竹縣政府警察局95050
    1竹東分局轄竹東鎮○○路○段92號鑫城 KTV槍擊案現場初步
    勘察報告（含內政部警政署刑事警察局95年 7月13日刑鑑字
    第0950063593槍彈鑑定書）1份（下稱鑫城KTV槍擊案現場初
    步勘察報告）在卷可參（2803號偵卷第168頁至第200頁），
    足認被告劉得炘所持有供其此部分犯罪所用之槍彈確為制式
    手槍與制式子彈，本部分事證明確，被告劉得炘、羅偉峻此
    部分犯行足以認定，自均應依法論科。
(二)、關於事實欄二部分：
１、訊據被告劉得炘固坦承於95年5月1日晚上11、12時許有在竹
    東火車站持制式手槍、子彈發射子彈，惟辯稱略以：我是在
    試槍且是對空鳴槍，沒有殺人的意思，且加油機上之彈孔又
    不一定是我射的云云。
(1)、證人即案發當時任職在位於新竹縣竹東鎮○○路 178號北興
    路加油站之員工孔建添、於警詢中證述：「（你於何時間
    何地點發現加油機上有彈孔？）於95年5月2日8 時20分左右
    在竹東鎮○○路 178號北興路加油站發現加油機上有彈孔」
    、「（你是否知道該彈孔是於何時間被人開槍的？）因為於
    昨日【 1日】晚上23時20分許，我在加油站上班時，聽見竹
    東火車站前有槍聲，然後往火車站方向看過去，發現有 1個
    人手持了 1把槍，槍口是朝天空，他開完槍後就上車，然後
    車子開走後才發現該車是沒有車牌的。廠牌是克萊斯勒，好
    像是咖啡色的。我想加油站加油機的彈孔應該是那時候被開
    槍的」、「（你是否有看見該歹徒朝加油站開槍嗎？你共聽
    見幾聲槍聲？）沒看見，3聲以上」等語（424號偵卷(一)第51
    頁至第52頁）；、於偵查中證述：「（你為何知道對方是
    朝天空開槍且是類似試槍？）我是先聽到聲音，朝聲音方向
    看過去，聲音來源是在火車站前的廣場，當時我看到火花，
    火花方向是朝著天空，我才推論對方是朝天空開槍，且事後
    也沒人受傷」、「（你當時聽到幾聲槍聲？）大約4、5聲」
    、「（你聽到槍響時，對方現場有哪些人在場？）大約4、5
    個人，他們已經下車站在車旁邊，試完槍他們就上車，往榮
    民醫院方向將車開走了。車子是廂型車，但對面很黑，所以
    看不清楚顏色」、「（是否記得槍擊當時是幾點發生的？）
    應該12點左右」、「（你於警詢筆錄表示約當天晚上11點20
    分，且聽到 3聲以上的槍聲，是否正確？）正確」、「（事
    發當時你怎麼知道聽到槍聲的時間？）因為我一聽到槍聲我
    就有注意店內的電腦上顯示的時間，所以我可以確定當時就
    在晚上11點20分左右聽到槍聲」、「（本案槍擊當天你是在
    竹東火車站對面加油站工作？）是」、「（你當天聽到槍擊
    生總共有幾聲？）大約3到5聲」、「（當時你的反應為何？
    ）我有去看槍擊聲來源，槍聲來源是在火車站前廣場。如果
    是我面向火車站的話，槍聲是在我前方小廣場，當時現場有
    3、4個人左右」、「（當時槍擊現場想場或者附近有無很多
    人？）沒有。因為當時已經是晚上了，廣場沒什麼人」、「
    （當時你聽到槍聲，看槍聲來源有火花，是否知道火花方向
    ？）朝上，因為我當時就看到他槍枝是正對著天空」等語（
    2803號偵卷第63頁至第64頁、第141頁至第142頁）；、於
    本院審理時結證稱：「（總共聽到幾聲槍聲？）3到5聲」、
    「（你是在第幾聲的槍響時才往開槍的人看過去？）第 1聲
    就看過去」、「（你看到開槍的人是在車上還是站在地上？
    ）站在地上」、「（開槍的時間是否記得是在何時？）晚上
    11點後，12點以前」、「（你在警察局還有在檢察官那邊，
    是否有把確實的時間講出來？）有，那時候應該也是說12點
    以前，我能確定在12點以前」、「（你在檢察官那邊有沒有
    說是在11點20分？）有，我講過」、「（檢察官有問，事發
    當時你怎麼知道槍聲的聲音，你是否回答我一聽到槍聲我就
    注意電腦上顯示的時間，所以我可以確定是在11時20分？）
    是，我確實有看電腦上的時間」、「（你所謂電腦上的時間
    ，是指哪裡的電腦？）收銀機的電腦，有顯示時間，是在晚
    上11點20分」、「（你看到的開槍的方向，是朝上還是平射
    ？）朝上」、「（是每1槍都是朝上？）第1聲我不知道，因
    為我沒有看到，我是聽到第 1聲之後，才看往那個方向，但
    是第 2聲以後，我看到方向都是朝上」、「（在開槍的同時
    ，是否有 1部機車，從開槍的方向往你們的方向衝出來？）
    沒有印象，因為我只注意開槍的人」、「（你們北興路加油
    站的加油機是否有發現 1個彈孔？）有」、「（是在何時由
    誰發現？）隔天的早上，我發現的」、「（大概幾點發現的
    ？）應該是早上 7點左右，我那天是從晚上10點上班到隔天
    中午12點」、「（95年5月1日晚上你們沒有發現那個彈孔嗎
    ？）沒有，剛好有彈孔的那部加油機晚上是停用的」、「（
    你隔天早上發現彈孔後，有無報警？）有」等語（本院卷(二)
    第24頁至第26頁）。
(2)、證人即案發當時駕駛重型機車經過竹東火車站廣場前之周念
    祖、於警詢中證述：「（請詳述經當時遭槍擊的過程？）
    當時我騎重機車載秋冠群到竹東火車站前找朋友，結果在火
    車站前看見有兩名男子站在深色的休旅車旁，當我們在等紅
    綠燈要離開時，其中乙名頭戴白色小便帽的男子，就拿著手
    槍朝我們衝過來邊跑邊開槍約連開4、5槍，我們聽到槍聲及
    火花後立即闖紅燈逃跑」、「（該名男子是朝你們何方向開
    槍？）他是拿著槍朝我們人及機車的方向開槍」、「（當時
    該名頭戴白色小便帽的男子距離你們有多遠？現場燈火照明
    如何？）大約10公尺左右，現場有路燈照明不錯所以我可以
    清楚地看見該男子手中拿的是手槍等語（ 424號偵卷(一)第54
    頁至第55頁）；、於偵查中證述：「（95年5月1日當天有
    無在火車站聽到槍聲？）我聽到 3聲槍聲，當時我們是經過
    槍聲來源後，槍聲在我們後方，當時是我騎車，我沒有回頭
    去看槍聲」、「（你們之前警詢筆錄表示當天你們在竹東火
    車站前停等紅綠燈，看到一名戴著白色小便帽的男子拿著手
    槍，衝過來你們這裡，邊跑邊開槍，連開了4、5槍，你們聽
    到槍聲、看到火花就闖紅燈逃跑，對此有何意見？）當時講
    的是正確的，因為距離現在有 4年了，所以可能記憶比較不
    清楚，可能當時講的比較正確。因為當時是距離事發後隔天
    就做筆錄，所以當時印象比較清晰，所述較吻合事實」等語
    （2803號偵卷第 142頁）；、於本院審理時結證稱：「（
    你與秋冠群到了竹東火車站的時候，發生何事？）就聽到有
    槍聲，然後我們就騎機車趕快衝」、「（你有沒有看到開槍
    的人？）我看到有人從車子出來，然後就有那個人的手往我
    們這邊指，我就聽到槍聲了，我們就往前衝」、「（你一共
    聽到幾聲的槍響？）3到5聲」、「（你是在第幾聲的時候才
    看到對方？）還沒有開槍我就有看到他了，我聽到槍聲就趕
    快跑」、「（是否看到那個人從哪裡把槍拿出來？）沒有，
    我只有看到他們的手指向我們的方向，但是我等到聽到槍聲
    才趕快跑，我沒有看到槍」、「（有沒有看到火花？）沒有
    ，我只知道下車的人手舉起來，我聽到槍聲就趕快跑」、「
    （你有沒有看到槍？）那時候我只記得他手舉起來，當時太
    暗，我沒有看到，只聽到槍聲」、「（所以從車上下來的人
    ，他用手指著你們的時候，你們那時是否就有聽到槍聲了？
    ）手指著我們的時候，我們就有聽到槍聲了，我們就走了」
    、「（那 1槍是否對著你們的方向開？）是」、「（有沒有
    打到人或是打到機車？）我們兩個人沒有被打到，我們的車
    也沒有被打到」等語（本院卷(二)第35頁背面至第38頁）。
(3)、證人即案發當時與證人周念祖共乘 1部重型機車經過竹東火
    車站廣場前之秋冠群、於警詢中證稱：「（請詳述當時遭
    槍擊的過程？）當時周念祖騎重機車載我到竹東火車站前找
    朋友，結果在火車站前看見有兩名男子站在深色的休旅車旁
    ，當我們在等紅綠燈要離開時，其中乙名頭戴白色小便帽的
    男子，就拿著手槍朝我們衝過來邊跑邊開槍約連開4、5槍，
    我們聽到槍聲及火花後立即闖紅燈逃跑」、「（該名男子是
    朝你們何方向開槍？）他是拿著槍朝我們人及機車的方向開
    槍」、「（當時該名頭戴白色小便帽的男子距離你們有多遠
    ？現場燈火照明如何？）大約10公尺左右，現場有路燈照明
    不錯所以我可以清楚地看見該男子手中拿的是手槍」等語（
    424 號偵卷(一)第61頁至第62頁）；、於偵查中證述：「（
    95年5月1日當天有無在火車站聽到槍聲？）我當天聽到約 3
    聲槍聲，當時我也沒有去看槍聲來源」等語（2803號偵卷第
    142 頁）；、於本院審理時結證稱：「（你們在竹東火車
    站的廣場有沒有發生什麼事情？）就周念祖騎機車載我時，
    機車後方有槍聲，機車行進當中我有回頭去看，就看到 1個
    人影，我沒看清楚」、「（那個人影作什麼事情？）我就聽
    到槍聲，那個人作什麼事情我就不知道了」、「（你是聽到
    第幾聲槍聲的時候回頭去看？）第1聲」、「（在第1聲槍響
    之前，你有沒有看到對方的人？）沒有」、「（你聽到第 1
    聲槍響之後，回頭看到什麼人？）就看到 1個人影」、「（
    你回過頭之後，你又聽到幾聲的槍響？） 3槍左右」、「（
    你有沒有看到是誰開這 3槍？）沒有」、「（你有沒有看到
    有個人開了 3槍？）就是有人開3槍」、「（這3槍是朝著你
    們射還是往什麼方向射？）往加油站的上方射擊」、「（是
    否對準著你與周念祖射擊？）沒有」、「（你在警察局的時
    候，是否有說開槍的人是邊追著你們跑邊開槍？）我在警察
    局有這樣講」、「（到底事實上有沒有人邊追著你邊跑邊開
    槍？）有」、「（開槍的那個人有沒有戴帽子？）有」、「
    （你說那個人邊跑邊開了4、5槍，這4、5槍到底是對準你們
    的人與車，還是對準何處？）對準我們這部機車與加油站的
    方向」、「（是平射還是往上方射？）斜上方」等語（本院
    卷(二)第43頁背面至第44頁）。
(4)、綜上，證人周念祖及秋冠群均一致證稱於95年5月1日晚上11
    時許後在竹東火車站前廣場看見開槍之人係持「手槍」射擊
    ，而被告劉得炘亦不否認其於95年5月1日晚上11、12時許有
    在竹東火車站持制式手槍、子彈發射子彈，足認證人孔建添
    、周念祖及秋冠群所見聞95年5月1日晚上11、12時許後在竹
    東火車站開槍之人確係被告劉得炘，參以「據目擊者指稱涉
    嫌車輛曾經停放於竹東火車站前並開槍，其中 1發由停車處
    往竹東車站左前方加油站方向射擊，並擊中加油站內加油箱
    後停止，由擊發處加油箱處距離約82米。涉嫌車輛停放處發
    現彈殼5顆」等情，有鑫城KTV槍擊案現場初步勘察報告 1份
    在卷可參（2803號偵卷第168頁至第200頁），可知在竹東火
    車站站前廣場及其附近至少採得彈殼 5顆，佐以證人孔建添
    、周念祖及秋冠群證述其所聽見之槍響約為3至5聲，足認被
    告劉得炘在竹東火車站廣場至少發射 5顆子彈之事實應可認
    定。
２、關於被告劉得炘持制式手槍所發射至少 5顆子彈之方向部分
    ，證人孔建添證稱除第 1槍外均係朝空射擊，證人周念祖及
    秋冠群則均證稱係朝其 2人共乘之重型機車人車方向射擊，
    參以被告羅偉峻於偵查中供稱：「（劉得炘為何在竹東火車
    站開槍？）因為他以為騎機車的是跟他有恩怨的對方人馬，
    就朝他們開槍」、「（請指出當天你們開槍站立位置、槍口
    朝向何處開槍，當天幾點到火車站、現場人潮？）…我們當
    天車子是停在背對火車站的廣場右邊，人是站在車輛後面，
    劉得炘持槍朝背對火車站的左方那條小路上開槍，兩槍都是
    同一方向。開槍時間我忘了，當時火車站廣場上沒有人，開
    槍方向的那條小路尚有兩部機車騎出來，兩部車上面的人有
    幾人我不曉得」、「（劉得炘是看到有人騎車從火車站左方
    小路騎出來，他才朝該處開槍還是劉得炘先朝火車站左方小
    路開槍之後才有人騎機車從該條小路出來？）我看到有兩部
    機車先騎出來，劉得炘才朝那邊開槍。槍口是朝人還是朝天
    空、地上我不清楚」、於本院調查中供稱：「（為何到 3處
    開槍？）劉得炘叫我上車，上車後也沒有說什麼，他認為有
    看到騎機車的人是跟他結怨的小弟，所以向那人開槍…」、
    「（他要開行李箱或是直接在車上就可以拿後行李箱的東西
    ？）當時我們都在後行李箱旁邊，我放槍彈在後行李箱，劉
    得炘當時先把袋子打開，就把手槍拿出來，然後就朝人開槍
    。之後我們就上車了」等語（2803號偵卷第88頁、第91頁至
    第92頁、78號聲羈卷第 7頁、本院卷(一)第20頁）；被告陳宥
    銓於偵查中供稱：「（請詳細敘述當天劉得炘在何處開了幾
    槍？）當時劉得炘叫我載他去竹東火車站，他就下車，我就
    去把車子停好，劉得炘就突然掏槍對著兩臺騎機車的小鬼開
    了兩槍，但是沒有打中…」、「（95年5月1日當天晚上你至
    新竹市 KTV接完劉得炘後，你們去哪裡？）我帶劉得炘回家
    ，劉得炘要我等他並帶他出去逛一逛。之後我們繞到竹東火
    車站去，劉得炘就掏出槍開了兩槍」、「（劉得炘朝哪裡開
    槍？）他是朝有兩臺機車過來的方向開槍。兩臺機車上面總
    共4個人」等語（424號偵卷(三)第99頁、2803號偵卷第82頁）
    ；被告彭文楫於警詢中供稱：「（承上問題，請你詳述當時
    發生在『鑫城KTV』槍擊案時經過？）…這時有2個小鬼騎著
    機車到火車站廣場，鬼頭鬼腦閒逛，這時劉得炘拿出槍朝那
    騎機車在等紅綠燈2位小鬼開槍…」等語（424號偵卷(三)第33
    頁至第34頁），可知被告劉得炘確係因為看見證人周念祖及
    秋冠群共騎機車經過竹東火車站前廣場始持槍射擊，又本部
    分槍擊案件之發生，就證人周念祖及秋冠群 2人主觀認知而
    言，並非針對其 2人之「特定」所為，而槍擊案發生時間如
    此突然、短暫，且性質屬於高度危險性，如身處附近區域不
    甚遭受波及，後果當不堪設想，是證人周念祖及秋冠群因案
    發當時，適巧正在竹東火車站廣場，極近距離聽聞槍聲，本
    能上立即感受到威脅而迅速共乘機車駛離現場，故其 2人倉
    惶中雖能夠分辨子彈射擊之方向是否朝其 2人人車之方向，
    惟就被告劉得炘有無追趕或在原地射擊，因當時情勢之危急
    ，是其 2人所述雖與事實略有出入，惟尚不影響被告劉得炘
    開槍確實朝人車方向射擊部分事實之認定；至證人孔建添固
    證稱：扣掉第1聲，約2到4聲都是往天空射擊，聽到第1聲槍
    聲之後，沒有聽到加油站的加油機有撞擊聲或破碎聲或碰 1
    聲（本院卷(二)第28頁），然證人孔建添亦證述：在開槍的同
    時，我沒有印象是否有 1部機車從開槍的方向往我們的方向
    衝出來，因為我只注意開槍的人，北興路加油站的加油機有
    發現 1個彈孔，是在隔天早上由我發現的（本院卷(二)第26頁
    ），可知證人孔建添於初聞第 1聲槍響後，即循聲朝竹東火
    車站方向觀看，且焦點集中在開槍之人，因此未及注意加油
    站之加油機是否遭受槍擊，故遲至翌日早上始發現加油機上
    之彈孔，否則如證人孔建添於槍擊案當晚即已發現自己身處
    之加油站加油機上遭槍擊，應會立即離開現場免遭漁池之殃
    或報警處理，意即雖證人孔建添證稱扣掉第 1聲，約2到4聲
    都是往天空射擊，聽到第 1聲槍聲之後，沒有聽到加油站的
    加油機有撞擊聲或破碎聲或碰 1聲等語，仍無法為被告劉得
    炘在竹東火車站發射之至少 5顆子彈均係朝向天空射擊之有
    利認定。參以北興路加油站加油箱之彈孔距離竹東火車站約
    82公尺，彈孔距離地面之高度僅約及一般成年人腰部至胸部
    高度，有鑫城KTV槍擊案現場初步勘察報告1份所附照片在卷
    可稽（2803號偵卷第172頁、第181頁背面），足認被告劉得
    炘在竹東火車站所發射之至少5顆子彈其中1顆確非朝空發射
    ，而係朝證人周念祖及秋冠群人車所在方向平射至北興路加
    油站之加油箱內，故被告劉得炘所辯加油機上之彈孔不一定
    是其所射擊的云云，並非可採，此部分之事實，亦得認定。
３、關於被告劉得炘在竹東火車站前發射至少 5顆子彈之目的究
    竟為何部分：
(1)、經查，被告劉得炘於本院調查時先稱：「在竹東火車站前面
    ，感覺有一些人要衝過來，我就對空鳴槍」等語（本院卷(一)
    第15頁背面）；於準備程序中則稱：「我在火車站前開槍，
    我是對空鳴槍，並不是要殺他們…」等語（本院卷(一)第95頁
    ）；於審理程序中又稱：「（你印象中，是否因為有兩個人
    騎車經過你面前才放槍？）沒有」等語（本院卷(六)第96頁背
    面至第97頁），是被告劉得炘於本院調查程序及準備程序中
    均供稱係因「有人」始開槍射擊，惟於本院審理程序時改稱
    其開槍並非因為有人騎車經過，僅係單純試槍等情，可知被
    告劉得炘前後所述關於在竹東火車站開槍之源由歧異，已堪
    置疑。
(2)、按刑法第13條第 1項明定：行為人對於構成犯罪之事實，明
    知並有意使其發生者為故意。同條第 2項明定：行為人對於
    犯罪之事實，預見其發生，而其發生並不違背其本意者，以
    故意論。前者學理上謂為意欲主義，後者謂為容認主義，但
    不論其為「明知」或「預見」，皆為故意犯主觀上之認識，
    只是程度強弱有別，行為人有此認識進而有「使其發生」或
    「任其發生」之意，則形成犯意，前者為確定故意、直接故
    意，後者為不確定故意、間接故意，但不論其為確定故意或
    不確定故意，其「明知」或「預見」乃在犯意決定之前，至
    於犯罪行為後結果之發生或未發生，則屬因果關係問題，因
    常受有物理作用之支配，非必可由行為人「使其發生」或「
    任其發生」，故犯意之認識與犯罪之結果為截然不同之概念
    ，不容混淆，最高法院90年度臺上字第7964號判決意旨可資
    參照。又修正後之刑法第26條雖將不能犯之規定修正為：「
    行為不能發生犯罪之結果，又無危險者，不罰」，然按，修
    正前刑法第26條規定：「未遂犯之處罰，得按既遂犯之刑減
    輕之。但其行為不能發生犯罪之結果，又無危險者，減輕或
    免除其刑」，該條但書之規定，即學說上所謂之不能犯，以
    行為不能發生犯罪之結果，又無危險為要件。有無危險，則
    應依客觀具體事實認定之，故已著手於犯罪行為之實行而不
    遂者，若其行為在客觀事實上並無具體危險，致根本不能完
    成犯罪者，即應依該條但書規定減輕或免除其刑，最高法院
    93年度台上字第4811號判決可資參照。是刑法第26條有關不
    能犯之修正僅將刑責之減免修正為不罰，有關不能犯之定義
    並無二致，意即所謂「不能犯」仍須以行為不能發生犯罪之
    結果，又無危險為要件。
(3)、次查，被告劉得炘係有常識之成年人，顯應明瞭制式槍、彈
    之威力，且於實際使用之際亦應知悉其持該等槍、彈朝有人
    在之車輛或空間射擊時，該等槍、彈會貫穿車體或擊中第三
    人而造成死亡之結果。再者，被告劉得炘於竹東火車站前開
    槍之際，證人周念祖適駕駛車牌號碼F6W－197號重型機車搭
    載秋冠群至竹東火車站廣場前，而該處為竹東火車站站前廣
    場，係隨時可能有人往來之公共場所，且其時竹東火車站對
    面鄰近之加油站尚在營業，亦為現有人所在及公眾得自由往
    來之場所，雖被告劉得炘不確知竹東火車站或鄰近之加油站
    究竟有多少人及實際所在位置、動向等，但顯然知道上開處
    所當時均確有可能有人往來，竟猶不顧一切，持其明知極具
    殺傷力之制式手槍朝火車站前廣場直接射擊，而非全然以對
    空鳴槍之方式警告，且射擊範圍復涵蓋鄰近82公尺遠加油站
    之加油箱內，而射擊之子彈顆數亦至少 5顆，則被告劉得炘
    在主觀上對於其開槍射擊出之子彈有可能擊中第三人之身體
    ，並可能因擊中人體之致命部位而發生死亡之結果，應有所
    認識及預見，且復有縱使擊中第三人並造成死亡之結果亦在
    所不惜之不確定故意，是被告劉得炘所辯在竹東火車站開槍
    之目的是試槍，且均是對天發射云云，顯無可採，足認被告
    劉得炘射擊之方向確係朝向證人周念祖及秋冠群共乘重型機
    車之行進方向，是雖上開處所之人幸運無任何人傷亡，然以
    被告劉得炘在竹東火車站前此等連發式朝有人所在之方向不
    定向射擊，要難謂該附近場所之人員毫無危險，參照首揭判
    例、判決，被告劉得炘所辯無殺人犯意僅係試槍云云，顯屬
    避重就輕之詞，不足採信，本部分事證明確，被告劉得炘此
    部分犯行足以認定，應依法論科。
４、至證人即案發當時任職在位於新竹縣竹東鎮○○路 178號北
    興路加油站之員工李復展於本院審理時結證稱：「95年5月1
    日你是否在加油站工作？）是」、「（當時你人在加油站的
    哪個位置？）我在加油島的第 2島」、「（你總共聽到幾聲
    的槍聲？）兩聲，1聲是聽到，另1聲我有看到」、「（聽到
    槍聲時你在做什麼？）剛好在幫客人加油」、「你看到開槍
    的人是在車上還是在地上？）摩托車上，我看到 1部摩托車
    很趕的往竹東榮民醫院的騎過去」、「（開槍的人是摩托車
    的人還是機車後面的人？）機車後面的人」、「（但是開槍
    的人是在車上、機車上還是在車上？）我覺得開槍的人就是
    坐在機車上的人，我不知道是1個人或是2個人，因為我當時
    看到有槍枝的火光，就有人騎機車跑掉」、「（你從火光來
    判斷，到底是騎機車出來的人拿槍出來打，還是後面有人開
    槍？）我確定開槍的人坐在機車上，如果不是騎機車人，就
    是坐在機車後座的人，因為我一看到火光，機車就立刻騎走
    了」等語（本院卷(二)第29頁背面至第30頁），其關於本部分
    竹東火車站發生槍擊案部分開槍之人係駕駛或乘坐機車之人
    之證述，明顯與被告劉得炘自承其係站立開槍及證人孔建添
    、周念祖、秋冠群所證述之案發經過均不相同，故其證述之
    案發經過情形自無可採，附此敘明。
(三)、關於事實欄三、事實欄四部分：
１、訊據被告劉得炘、羅偉峻、陳宥銓及彭文楫固均坦承於95年
    5月1日晚上11時、12時許，由被告陳宥銓駕駛、被告劉得炘
    手拿制式手槍坐在副駕駛座、被告羅偉峻手拿霰彈獵槍與被
    告彭文楫坐在後座坐上前開深色克萊斯勒廠牌之轎式休旅車
    共同前往鑫城KTV，而被告劉得炘並在鑫城KTV持制式手槍發
    射子彈，致在該店門口接聽電話之被害人鄭志宏因而中槍倒
    地，受有右前胸貫穿性槍傷引起出血，經送醫急救，於95年
    5月2日下午2時30分許不治死亡；另使在鑫城KTV門口泊車檯
    負責泊車之被害人張禎徽因而中槍倒地，因此受有直腸損傷
    併骨盆腔骨折、異物崁入腹腔及右髂部等傷害；又於95年 5
    月 1日晚上11時30分許數分鐘後，在行經東辰車行時，由被
    告陳宥銓駕駛上開深色克萊斯勒廠牌之轎式休旅車減速通過
    ，再由被告羅偉峻打開後座車門並持上開霰彈獵槍朝東辰車
    行門口方向發射 1顆子彈，致上開車行之玻璃破碎損壞等情
    ，惟被告劉得炘辯稱略以：我去鑫城 KTV開槍只是想警告，
    沒有殺人的意思，開完槍之後的事情我不知道云云；被告羅
    偉峻辯稱略以：我不知道劉得炘要去火車站及鑫城 KTV開槍
    ，東辰車行是我自己要開槍的云云；被告陳宥銓辯稱略以：
    我根本就不知道要去做這件事，因為在竹東火車站時劉得炘
    已經開槍了，之後劉得炘就叫我上車，上那臺休旅車，然後
    劉得炘就叫我往竹東榮民醫院的方向開，開到快到鑫城 KTV
    的時候，劉得炘叫我掉頭回來，劉得炘的神智不清楚，劉得
    炘手上拿著槍，他跟我說什麼做，我就怎麼做，我聽得懂劉
    得炘說的話，之後就在鑫城 KTV掉頭回來，劉得炘的手槍又
    拿起來開槍，車上有沒有人說話我忘記了，然後我就油門一
    直催往新竹的方向開，之後在東辰車行，又聽到有人叫我停
    車，不知道是誰開了 1槍，我那時候很害怕，人家叫我怎麼
    做，我就怎麼做云云；被告彭文楫辯稱略以：我不知道是誰
    叫我去竹東火車站，我在樓梯旁上廁所時聽到槍聲，又看到
    30、40臺機車沒有開燈從旁邊騎出來，我很緊張就上車，我
    沒有聽到誰說要往那邊開，快到鑫城 KTV時，劉得炘就突然
    開槍了，車子經過中古車行，劉得炘又叫羅偉峻開槍云云。
２、關於被害人鄭志宏之死亡原因及被害人張禎徽之受傷原因：
(1)、、被告羅偉峻於警詢中供述：「（請詳述該槍擊案發生過
    程？）一開始劉得炘打我的手機叫我到竹東火車站，我跟綽
    號「小龍」一起到火車站，我到達現場時已經有劉得炘、陳
    明淦、彭文楫和鄔忠弘，只有鄔忠弘沒有上車，開我的車走
    ，其他都上 1臺休旅車，我先上車，之後就聽到劉得炘就開
    槍了，我看到他向車後方往火車站方向開槍，然後劉得炘上
    車，我們就往榮民醫院方向開，經過「鑫城 KTV」後，劉得
    炘就說迴轉，經過「鑫城KTV」的門口時，劉得炘就朝KTV門
    口開了4、5槍，那時候是陳明淦開車，劉得炘是拿手槍開槍
    ，然後就沿著北興路往竹林大橋的方向走…」；於偵查中供
    述：「（開槍後為何你們還要再到鑫城 KTV開槍？）劉得炘
    就說要往竹東榮民醫院方向開，後來經過鑫城 KTV時，劉得
    炘就叫陳明淦將車子迴轉，當時是陳明淦開車，劉得炘坐副
    駕駛座、彭文楫坐劉得炘後面。我坐後面中間、小龍坐陳明
    淦後面。車子迴轉後，劉得炘叫陳明淦開慢一點，劉得炘就
    拿著手槍朝鑫城 KTV開槍，開槍當時車子仍在行進中，劉得
    炘也坐在車上，開了好幾槍，當時鑫城 KTV外面有人。劉得
    炘是朝門口開槍，開槍完，我們就離開現場…」、「（誰指
    使陳宥銓開車到鑫城KTV？）劉得炘」、「（到鑫城KTV時誰
    朝鑫城KTV開槍？）劉得炘坐在車上副駕駛座位置，開了約5
    、6槍，朝鑫城KTV門口開槍，槍口是對著 KTV，至於槍口朝
    上、水平、朝下我不知道」、「（在鑫城 KTV開槍時，車子
    是靜態還是動態？）動態。車速有變慢，比之前車速慢，時
    速大約20、30公里」；於本院調查時供述：「（劉得炘如果
    都沒有指揮陳明淦要如何開，難道路上只有 1條路一定會經
    過『鑫城KTV』？）到了『鑫城KTV』後，劉得炘才叫陳明淦
    迴轉，迴轉之後就朝『鑫城KTV」店內開槍」等語（424號偵
    卷(三)第141頁、第157頁、2803號偵卷第88頁至第89頁、本院
    卷(一)第20頁）。、被告陳宥銓於警詢中供述：「（請詳細
    後續情形？）劉得炘叫我往榮民醫院方向開，開到鑫城酒店
    前面，叫我調頭，我就慢慢開，劉得炘又拔槍【短槍】出來
    對外連續開了好幾槍…」；於偵查中供述：「（請詳細敘述
    當天劉得炘在何處開了幾槍？）…劉得炘就叫我上 1臺克萊
    斯勒或龐地克的休旅車，並且叫我開往竹東榮民醫院的方向
    行駛，經過鑫城酒店時，劉得炘就叫我掉頭回來，他就突然
    間拉下車窗，往酒店的方向開槍，開了幾槍我不知道，我從
    右後視鏡有看到有 1個人倒下，我就跟劉得炘說可能出事了
    ，劉得炘就說可能是人趴下來…」；於本院準備程序中供稱
    ：「（請陳述關於本件之答辯要旨。）…然後劉得炘就叫我
    往竹東榮民醫院的方向開，開到快到『鑫城 KTV』的時候，
    劉得炘叫我掉頭回來，劉得炘的神智不清楚，劉得炘手上拿
    著槍，他跟我說什麼做，我就怎麼做，我聽得懂劉得炘說的
    話，之後就在『鑫城 KTV』掉頭回來，劉得炘的手槍又拿起
    來開槍…」等語（ 424號偵卷(三)第23頁、第99頁、本院卷(一)
    第90頁至第91頁）。、被告彭文楫於警詢中供述：「（於
    95年5月1日23時在新竹縣竹東鎮○○路○段92號『鑫城KTV』
    發生槍擊殺人案件，當時你有無參與？）當時我人在作案的
    車上。當時是坐在 1部深色休旅車，該車沒有懸掛車牌」、
    「（承上問題，請你詳述當時發生在『鑫城 KTV』槍擊案時
    經過？）…由陳明淦開車、劉得炘坐副駕駛座、羅偉峻坐駕
    駛後方，我則坐副駕駛後方。隨後我們就往「榮民醫院」方
    向走，在經過「鑫城 KTV」後，劉得炘就叫陳明淦將車子掉
    頭，這時「鑫城KTV」就在我的右方，劉得炘就拿出1支短槍
    ，開了好幾槍，一共幾槍我不知道…」；於偵查中供稱：「
    （離開竹東火車站時，誰指示陳明淦往鑫城 KTV方向開過去
    ？）這個我沒有印象，但在我們離開竹東火車站後是往竹東
    榮民醫院的方向開，行經到鑫城 KTV後劉得炘叫迴轉掉頭，
    陳明淦就掉頭，劉得炘就在掉頭快到鑫城 KTV時，坐在車上
    朝鑫城 KTV開槍，開了幾槍我不清楚了，我記得好幾槍…」
    ；於本院準備程序中供稱：「（請陳述關於本件之答辯要旨
    。）…經過『鑫城 KTV』的時候，劉得炘就叫陳宥銓掉頭，
    陳宥銓就掉頭，然後快到『鑫城 KTV』的時候，劉得炘就突
    然開槍，我就說好像有人倒下，還是有人中彈，劉得炘就說
    我看錯了，那時候車子還是在行進間，車子就是在行進中，
    陳宥銓開車也沒有開很快，在開槍的時候就是照開車的速度
    …」等語（ 424號偵卷(三)第33頁、第35頁、本院卷(一)第87頁
    至第88頁），而被告劉得炘亦自承：「（你到底是哪些承認
    ？）我開槍的部分我承認，就是在竹東火車站、『鑫城 KTV
    』開槍」等語（本院卷(一)第15頁），可知被告劉得炘於95年
    5月1日當晚11時20分至30分許，乘坐由陳宥銓駕駛上開深色
    克萊斯勒廠牌之轎式休旅車通過鑫城 KTV正門口時，其搖下
    副駕駛座之車窗並持上開制式手槍朝鑫城 KTV大門口方向發
    射多顆子彈之事實應可認定。
(2)、經查，被害人鄭志宏屍體在右胸及右背各有彈孔 1處：入口
    為右胸，自頭頂往下45公分，自中線往右11公分有圓形 1.0
    公分之彈孔，周圍有挫傷 0.2公分圍繞，依斜邊研判是自上
    而下，深入腹腔經右第7、8肋間及於肝臟右葉，腹面貫穿出
    衣面在脊柱邊右第10、11助間出於背部；出口在右背，自頭
    頂往下52公分，自中線往右 5公分體內無彈頭，在經過腹腔
    時並傷及小腸迴腸，有縫合線；係因前胸槍傷，出於背部傷
    及多處器官（肝、腸）出血休克死亡，鑑定結果認為被害人
    鄭志宏因前胸貫穿性槍傷引起出血而死亡，有法務部法醫研
    究所（95）醫鑑字第0900號鑑定書1份在卷可佐（266號相卷
    第93頁至第97頁）；而被害人張禎徽於本院審理時結證稱：
    「（95年5月1日晚上你是否有中槍？）有」、「（你中槍的
    部位在何處？）臀部」、「（你中槍的時候，是否正要進入
    店內？）我不太清楚，我聽到槍聲我就蹲下」、「（你是看
    到什麼情形你才趕快往裡面跑？）我沒有往裡面跑，我就感
    覺身體麻麻的」、「（所以你中槍的時候是你正好要進入店
    內？）不是，我是感覺身體痛，才往裡面走」、「（在你感
    覺身體痛之前，有無聽到槍聲？）有」、「（在你中彈之前
    ，你有沒有聽到槍聲？）好像是聽到1、2聲的槍聲之後，我
    就中彈了」等語綦詳（本院卷(四)第34頁背面至第35頁、第37
    頁），而被害人張禎徽確因中槍倒地而受有直腸損傷併骨盆
    腔骨折、異物崁入腹腔及右髂部等傷害，亦有行政院衛生署
    桃園醫院診斷證明書2紙、行院衛生署竹東醫院99年9月29日
    衛署竹東醫歷字第0990004049號函及所附病歷 1份在卷可稽
    （424號偵卷(一)第30 頁、2803號偵卷第73頁、本院卷(三)第62
    頁至第67頁），此外，並有鑫城KTV錄影光碟1份及光碟翻拍
    照片15張在卷可證（本院卷(二)第125頁至第132頁），是以堪
    認客觀上被害人鄭志宏確因被告劉得炘之開槍射擊而導致死
    亡；而被害人張禎徽則因被告劉得炘之開槍射擊而導致其受
    有前揭傷害之行為。
３、關於事實欄三部分被告劉得炘是否有恐嚇危害安全及殺人故
    意部分：
(1)、關於被告劉得炘朝鑫城KTV開槍之際該處之情形：
、被告劉得炘於調查中供述：「（當時到鑫城 KTV開槍時，該
    店是否結束營業？）沒有」、「（你開槍的時候，鑫城 KTV
    有無在營業？）那時有營業，它不是 KTV，是地下酒家」等
    語（77號聲羈卷第 7頁、121號偵聲卷第8頁）；被告羅偉峻
    於偵查中供述：「（劉得炘在鑫城 KTV開槍當時店門口有無
    人？）我看到好像有人，但我不清楚有幾個人」、於本院調
    查中供述：「（當時到 KTV開槍時，該店是否結束營業？）
    有在營業」、「（你們經過鑫城 KTV門口時，門口有無人？
    ）有」等語（2803號偵卷第89頁、78號聲羈卷第7頁、122號
    偵聲卷第8頁背面至第9頁）；被告陳宥銓於偵查中明確供述
    ：「（鑫城KTV開槍當時，門口有無人？）我看到門口有1個
    人。那個人就是死者」等語（2803號偵卷第83頁）；被告彭
    文楫於警詢中證述：「（承上問題，請你詳述當時發生在『
    鑫城 KTV』槍擊案時經過？）…在開槍當時門口有少爺，還
    有客人，在開槍完後，我有轉頭看一下，就看見有人倒下，
    我在車上就說有人被槍打到了，他們笑說，我喝醉了，看錯
    了…」等語（424號偵卷(三)第33頁、第35頁），由被告4人上
    開供述可知被告劉得炘與羅偉峻明確知悉被告劉得炘朝鑫城
    KTV 建築物開槍時，該處仍為營業時間，而被告羅偉峻、陳
    宥銓及彭文楫亦明確供述被告劉得炘朝鑫城 KTV建築物開槍
    時該處有人站立，尤有甚者，被害人鄭志宏當日身著白上衣
    ，在晚上特別明顯可見，是被告劉得炘既明知開槍之際鑫城
    KTV 正在營業，當可知悉可能會有工作人員或客人在該店店
    內或門口往來走動。
、又鑫城 KTV原址店門口至白線（路面邊線）之距離為7.94公
    尺；鑫城 KTV原址店門口泊車工作檯至白線（路面邊線）之
    距離為 7.04公尺；鑫城KTV原址店門口人孔蓋至白線（路面
    邊線）之距離為 2.63公尺；鑫城KTV原址店前路段車道（為
    單向二線道）為6.72公尺（單道之距離為3.36公尺），有新
    竹縣政府刑事警察大隊99年11月5日偵查報告及所附照片在
    卷可參（本院卷(五)第143頁至第152頁），則被害人鄭志宏所
    站立之KTV門口人孔蓋位置附近距離被告劉得炘開槍之位置
    即人孔蓋至路面邊線之距離加上單向車道之寬度至多顯不逾
    10公尺；被害人張禎徽所在之泊車工作檯距離被告劉得炘開
    槍之位置即泊車工作檯至路面邊線之距離加上單向車道之寬
    度至多約10公尺左右，然被告劉得炘係有常識之成年人，顯
    應明瞭制式槍、彈之威力，且於實際使用之際亦應知悉其持
    該等槍、彈朝有人所在之建築物開槍，有可能造成建物內之
    人或附近之人發生死亡之結果等情，詎被告劉得炘竟仍在短
    時間、近距離內，持火力強大之制式手槍朝上開建物方向射
    擊，而如前所述，鑫城 KTV於其時尚在營業且店內、店門口
    及附近均可能有客人或工作人員，且鑑識人員並於鑫城 KTV
    現場發現彈殼10顆，分別散落在北興路上， KTV門口處發現
    血灘1處，另於代客泊車檯及KTV內部發現彈孔數處。現場發
    現明顯彈道兩處，彈道A由KTV中廳貫穿內部兩包廂至 KTV後
    方房間牆壁（該壁材質最外層為鐵皮）停止，以北興路上路
    旁白線為起始點計算，彈道A行進距離約25米；彈道B由中廳
    貫穿第1道格板於第1間包廂沙發內停止，有鑫城 KTV槍擊案
    現場初步勘察報告在卷可參（2803號偵卷第168頁至第200頁
    ），足認被告劉得炘至少朝鑫城 KTV發射10顆子彈之事實，
    亦可認定。
(2)、參以被告劉得炘於警詢中供述：「（你當時為何會到新竹縣
    竹東鎮○○路○段92號『鑫城KTV』開槍？）因為當時喝了酒
    ，就想去『鑫城 KTV』發洩、警告，所以當時便朝店面的上
    方開了幾槍」、「（你在『鑫城 KTV』開槍時，有否注意現
    場是否有人？）我沒有注意，而且我只是朝著屋子上面開而
    已，沒有特別要開槍打誰」等語（ 424號偵卷(三)第17頁、第
    25頁）；於偵查中供述：「（95年5月1日當天，為何分別在
    竹東火車站、鑫城KTV開槍？）…在鑫城KTV的時候，是因為
    對 KTV有不滿，所以才會去那邊往裡面的天花板開槍…」、
    「（在鑫城 KTV你開了幾槍？）我當時是心情不好喝了酒在
    那裡洩憤，我不知道我開了幾槍」、「（你為何要在鑫城KT
    V的門口開槍？）我對鑫城KTV的老闆心中有些不滿，喝了酒
    以後就想要去開槍示威」、「（鑫城 KTV的老闆是誰？有何
    不滿？）我對他的行事風格不滿，老闆叫余東樺。我跟余東
    樺是國小同學，他的行事作風就是偏向詐賭，在地方上講話
    很衝。他沒有直接衝到我，我對他產生不滿」、「（你曾經
    被余東樺騙過，或者余東樺的人曾經對你或你的人很衝過嗎
    ？）我岳父去世的時候，余東樺有叫 6個人拿開山刀來砍我
    ，這件事情我一直放在心上，這是90年左右的事情。就對他
    不滿一直放心上，當時喝了酒很生氣就跑去鑫城 KTV開槍示
    威」、「（90年的事情你可以放在心上直到95年才去開槍示
    威？）應該是我喝了酒，可能有人提起還是怎麼樣，我當天
    下午先去喝酒的那個地方是新開幕的，所以生意很好，我有
    碰到一些認識的人，就喝了很多酒，我幾乎是酒醉了。我不
    敢確定當天是誰提起這樣的議題」、「（開槍之後？）我開
    了幾槍我不知道，我就上陳宥銓的車子到『鑫城 KTV』，去
    『鑫城KTV』是我提議要去的」、「（去『鑫城KTV』做何事
    ？）去那邊開槍只是想對『鑫城 KTV』警告」、「（你是對
    誰不滿？）我對『鑫城KTV』老板不滿，就是『鑫城KTV』的
    老板余東樺」、「（請針對問題回答？）他在90幾年期間，
    余東樺有叫5、6個人拿開山刀，在我岳母家附近埋伏我要砍
    我，當時我對他的心理就產生不滿，距離案發期間已2、3年
    了」、「（你記仇記了2、3年，突然在案發當時心血來潮去
    『鑫城 KTV』開槍示警？）是的，就是有些事說該講的就該
    講，我認為他們在竹東橫行無阻」等語（424號偵卷(三)第110
    頁至第111頁、2803號偵卷第266頁、本院卷(一)第15頁背面至
    第16頁），足認被告劉得炘確實心中有所不滿憤恨始基於不
    確定殺人故意之犯意而朝鑫城 KTV開槍，且其連續發射至少
    10顆子彈，自非單純警告示警之意，是其內心顯具有即使擊
    斃建物內之人或附近之人亦不違背其本意之殺人不確定故意
    已甚明確。故被告劉得炘對此部分雖辯稱無殺人之不確定犯
    意，當無可採。
４、關於事實欄四部分被告羅偉峻是否有恐嚇危害安全及殺人故
    意部分：
(1)、關於東辰車行玻璃毀損經過情形：
、被告劉得炘於偵查中供述：「（彭文楫、陳明淦他們 2人稱
    當天你有指示陳明淦在新竹縣竹東鎮○○路上某中古車行前
    停下來，並且指示車內的某人朝中古車行開槍，對於他們 2
    人所述有無意見？）沒有意見」、「（沒有意見是指當天確
    實是你指示羅偉峻持散彈槍朝該中古車行開一槍嗎？）他們
    這樣講應該是」、「（你的意思是指彭文楫和陳明淦應該不
    會誣賴你？）應該不會」、「（請回想當天在鑫城 KTV開槍
    完後，有無指示羅偉峻在該中古車行開槍？）應該有」、「
    （為何指示羅偉峻朝該中古車行開槍？）也是一樣洩恨」、
    「（該中古車行和你有何糾紛？）糾紛是一定有」、「（為
    什麼？）當時下意識是覺得該中古車行跟鑫城KTV是同1個老
    闆開的」；於本院調查中供稱：「（羅偉峻如你所說沒有跟
    中古車行負責人有糾紛，而他會朝中古車行以霰彈槍射擊是
    你指示？）是」等語（ 424號偵卷(三)第111頁至第112頁、77
    號聲羈卷第10頁）。
、被告羅偉峻於警詢中供述：「（請詳述該槍擊案發生過程？
    ）…經過北興路一家中古車行，快到車行的時候，他就叫我
    把左後方的車門打開，叫我朝車行開 1槍，當時車子是行進
    間，車子沒有停，是慢慢開過去的，開完槍就從竹東汽車旅
    館對面上快速道路…」、「（在北興路中古車行槍擊現場，
    是何人所開槍？）是我開的槍」、「（當時你持用何槍枝開
    槍？）我是用改造的霰彈槍」、「（你所持用的霰彈槍是於
    何時拿到？）…我在鑫城 KTV沒有開槍，我只有在中古車行
    那邊開 1槍」；於偵查中供述：「（開槍後為何你們還要再
    到鑫城 KTV開槍？）…直行有經過竹東某中古車行，劉得炘
    一樣叫陳明淦開慢一點，並叫我拿散彈槍朝竹東某中古車行
    開槍，我就從小龍那邊的窗戶開了 1槍，當時車子也在行進
    當中」、「（你為何要聽劉得炘的話在中古車行持長槍開槍
    ？）因為劉得炘說要開槍我就開槍」、「（你是否想過中古
    車行可能有人在內？）我不知道。因為當時中古車行裡面黑
    黑的沒有開燈，我是將車子的拉門拉開，我是後座中間位置
    ，我的槍還在車內，他們開門我就往中古車行開 1槍。該槍
    是霰彈槍」、「（鑫城 KTV槍擊案後，是誰指示陳宥銓到竹
    東鎮某中古車行？）劉得炘」、「（劉得炘何時指示到中古
    車行？）發生鑫城 KTV槍擊案後，劉得炘說往前開，開到中
    古車行時，劉得炘就說切過去，我不知道劉得炘有無比中古
    車行方向，陳宥銓就切過去，劉得炘就叫我朝車行開 1槍」
    、「（是否知道劉得炘與中古車行有何恩怨？）我不曉得。
    事後我也沒問劉得炘為何叫我開槍」；於本院調查時供述：
    「（為何到 3處開槍？）…射擊完後朝中古車行方向開去，
    快到劉得炘叫陳明淦車速減慢，叫我打開休旅車後門打開往
    中古車行開1槍」、「（是否知道你要去鑫城KTV、車古車行
    洩憤？…到中古車行劉得炘叫我開槍我就開槍，我開的是霰
    彈槍，我開1槍）」、「（鑫城KTV、火車站事件後，你們是
    否有到北興路 2段中古車行，作什麼？）對，開槍，我開槍
    ，劉得炘叫我開槍，他沒有叫我往那個方向開，劉得炘叫我
    開槍我就開槍」、（劉得炘在『鑫城 KTV』開完槍後，接下
    來？）他叫陳明淦繼續開車，我們就到了『中古車行』，然
    後就叫我朝那邊開 1槍」、「（當時你坐在後面中間，你怎
    麼開槍？）我將整個門打開來，然後朝外面開 1槍」、「（
    你為何要開 1槍？）因為劉得炘叫我開的」、「（為何劉得
    炘叫你開，你就開？）我不知道怎麼回答」；於本院準備程
    序中供稱：「（請為本件認罪之陳述。）我承認在東辰中古
    車行那邊我有開槍，我拿了霰彈槍朝車行開了 1槍，我只是
    承認我有開槍…」等語（ 424號偵卷(三)第141頁至第143頁、
    第157頁至第158頁、2803號偵卷第90頁、第 273頁、78號聲
    羈卷第7頁、第9頁、122號偵聲卷第8頁背面、本院院卷(一)第
    21頁）。
、被告陳宥銓於偵查中供述：「（請詳細敘述當天劉得炘在何
    處開了幾槍？）…就在還沒有上快速道路前，有 1個中古車
    行，因為劉得炘是做副駕駛座，後面有 3個人彭文楫、羅偉
    峻和阿龍，他們的相對位置我不清楚，我只知道後面的人坐
    在車上搖下車窗開了 1槍，當時車子停在路中央，是劉得炘
    叫我停車的，開槍之後我很緊張就趕快將車開往快速道路往
    西的方向，在二重埔閘道口下，將劉得炘、羅偉峻和阿龍放
    下來，劉得炘就叫我和彭文楫把車子開到河邊去丟棄，後來
    我就將車子開到頭前溪河道旁附近丟棄…」、「（霰彈槍怎
    麼來的？）當天在竹東火車站上車後，我就發現有 1個黑色
    手提袋放在第2排，劉得所在鑫城KTV開槍完後，又轉到中古
    車旁要我停在路中間，劉得炘叫後面的人對著中古車行開槍
    ，我很緊張，因為當時路上還是有很多車輛經過，當時車上
    只有那衣袋黑色的手提袋在那邊，所以我可以肯定那把霰彈
    槍是從手提袋拿出來的，當時霰彈槍是從我駕駛座後方的車
    窗開槍的」、「（在中古車行劉得炘是指是何人開槍？）劉
    得炘只有叫後座的人將車門推開，並叫他們朝中古車行開 1
    槍，後來就有人開1槍。我不知道是誰開槍的」等語（424號
    偵卷(三)第99頁至第100頁、2803號偵卷第85頁）。
、被告彭文楫於警詢中供述：「（承上問題，請你詳述當時發
    生在『鑫城 KTV』槍擊案時經過？）…之後我們就繼續往火
    車站方向走，經過火車站後，再往下走沒多久，在經過 1家
    中古車行時，劉得炘就叫陳明淦將車輛停在車道上，並要羅
    偉峻開槍，這時羅偉峻打開那個手提袋拿出 1把霰彈槍，這
    時我看見手提袋內有好幾把長短不一的槍，隨後羅偉峻就從
    他們坐的位置旁窗戶，朝北興路中古車行開了 1槍，隨後我
    們就從汽車旅館對面快速道路方向逃逸…」、「（犯案當天
    朝中古車行開槍者係為何人？何種槍械？）開槍的是羅偉峻
    。是把霰彈槍」、「（承上，該把霰彈槍是由何人帶上車？
    ）是案發當晚羅偉峻在竹東火車站前，以 1只大型手提袋裝
    著提上車等語」；於偵查中供稱：「（來開竹東火車站時，
    誰指示陳明淦往鑫城 KTV方向開過去？）…往下開到中古車
    行時，劉得炘叫陳明淦停車，並要羅偉峻往車行開 1槍。之
    後我們就離開並往二重埔方向開要上68號快速道路」、「（
    在鑫城 KTV發生槍擊案後何人何時指示到中古車行開槍？）
    開完槍後車子沒有停，就一直往快速道路的方向走，快到中
    古車行時，劉得炘叫羅偉峻往中古車行開槍」；於本院準備
    程序中供稱：「（請陳述關於本件之答辯要旨。）就是車子
    有經過『中古車行』，到『中古車行』的時候，劉得炘叫陳
    宥銓停車還是開慢一點，然後劉得炘又叫羅偉峻開槍，這中
    間都是劉得炘在說車子要到 KTV或是『中古車行』，到『鑫
    城KTV』要掉頭，到『中古車行』要減速」等語（424號偵卷
    (三)第35頁、第38頁、2803號偵卷第79頁、第 270頁、本院卷
    (一)第87頁至第88頁）。
、觀之被告 4人上開供述，被告羅偉峻確實於行經東辰汽車商
    行時持霰彈槍朝車行大門方向射擊 1發子彈，至被告羅偉峻
    自警詢、偵查、本院調查及準備程序時均供稱係被告劉得炘
    指示其持霰彈獵槍朝東辰汽車商行射擊 1槍，核與被告劉得
    炘於偵查及本院調查中、被告陳宥銓於偵查、被告彭文楫於
    警詢、偵查及本院準備程序中供述大致相符，然被告羅偉峻
    於本院審理時先改稱係其自主決定朝東辰汽車商行開槍射擊
    ，後又稱我真的不知道是不是劉得炘叫我開槍云云，是其於
    本院審理時翻異前詞之前後所述歧異，已堪置疑，又其復稱
    ，我之前以為是劉得炘叫我開的，結果不是、是我後來又覺
    得他沒有叫我開槍…，顯然不知所云，讓人無法明白其真意
    ，直至後來本院提示筆錄告以「劉得炘的辯護人說劉得炘叫
    羅偉峻開槍，並叫羅偉峻事後處理槍」等語，被告羅偉峻始
    再度改口稱沒有意見，故被告羅偉峻於審理時數度翻異前詞
    ，均係迴護被告劉得炘，自無可採，是被告羅偉峻受被告劉
    得炘之指示在東辰汽車商行以霰彈獵槍朝該車行方向發射 1
    顆子彈致造成車行玻璃破碎損壞之事實應可認定。
(2)、關於被告羅偉峻朝東辰車行開槍之際該處之情形：
、證人三仁棟於警詢中證稱：「（你所經營之東辰中古汽車商
    行於何時？遭何人開槍射擊？）於95年5月1日23時10分許遭
    不明人士開槍」、「（歹徒朝東辰中古汽車商行何方位射擊
    ？係持何種槍枝射擊？總共開了幾槍？）是朝大門旁大塊玻
    璃射擊。應該是霰彈槍射擊的。總共開了 1槍」、「（當時
    店內有幾人在場？有無人員受傷？店內有何損失？）當時我
    本人與其他 2名朋友在泡茶聊天。沒有人受傷。更換玻璃與
    裝潢損失新臺幣【下同】7千5百元」、於本院審理時結證稱
    ：「（95年5月1日的晚上，東辰中古汽車行是否有遭到槍擊
    ？）是」、「（你當時正在現場做何事？）泡茶」、「（在
    何地點泡茶？） 1樓的客廳」、「（你所謂的客廳在何處？
    是否可畫出車行的平面圖？）我們的店前面有 1排可以停車
    的棚架，深度可以停1部車，寬度可以停8部車，停車的後面
    有搭1個是鐵皮屋，鐵皮屋面對著馬路有1個玻璃窗，人不能
    進出也不能打開，旁邊有 1個側門可以供人進出，玻璃窗是
    封死的，不能開關，只是可以讓我們看到外面的景象，玻璃
    窗的下面是約 2尺半的木頭，上面的玻璃是5尺寬，3尺高，
    我們辦公室大約 8坪大，辦公室的寬度大約可停2部車左右」
    、「（你當時你的人是面對馬路或是背對馬路？）我是側面
    對著馬路」、「（當時有幾個人跟你一起泡茶？）兩個朋友
    坐在我對面」、「（你一共聽到幾聲的槍響？） 1聲」、「
    （槍打到哪裡？）玻璃窗」、「（玻璃就碎掉了？）是」、
    「（你們在泡茶，槍聲響的時候，你們辦公室內有無電燈？
    ）有，日光燈，大約3、4盞像今日法庭中的日光燈，辦公室
    蠻亮的」、「（從店外是否可以清楚看出裡面是否有人？）
    我們玻璃都是透明的」、「（所以你們辦公室有點燈，從外
    面是否可看得出來辦公室裡面有人？）看得出來」、「（車
    子停放的位置，是否擋住從外面看進辦公室裡面的視線？）
    確定有放轎車，但是不會完全擋住裡面的人，從外面還是可
    以看得到裡面」等語（3270號偵卷第70頁、本院卷(二)第55頁
    背面至第56頁、第60頁背面、第62頁背面）。可知東辰汽車
    商行於被告羅偉峻持霰彈獵槍射擊當時並未營業，但證人三
    仁棟及其友人於辦公室內客廳聊天；然證人三仁棟亦證稱：
    「（你所說的玻璃門下面有 1個木頭，大約多高？）兩尺半
    ，約75公分」、「（所以說坐著的時候，你的頭會超過玻璃
    ？）坐著的時候大概會露出半個頭」、「（你的兩個朋友大
    概多高？）都比我高一點，我不是很記得」、「（從外面看
    到你屋裡面，能夠看得出來裡面是誰嗎？）沒有辦法，因為
    辦公室前面有休旅車比較高，有擋到一點點，可能沒有辦法
    看到辦公室裡面是誰」、「（槍擊當天，你辦公室的玻璃窗
    前面，是否有停車？）有，一般的自小客車」等語（本院卷
    (二)第60頁背面至第62頁），可見從該汽車商行之外觀於其時
    並非十分容易區辨該辦公室內是否有人；參以證人三仁棟亦
    證稱：「（鐵皮屋辦公室，距離北興路大概有多遠？）從玻
    璃窗算到外面的大馬路，約是 1臺車半的距離」、「（這樣
    大概是幾公尺？）10台呎， 300公分左右，又稱：大概是我
    現在坐的席位到審判長坐的席位【經當庭測量為 490公分】
    」等語（本院卷(二)第64頁背面），佐以被告 4人當時係在對
    向車道，且是在車輛減速行進中發射 1顆子彈即迅速離去，
    在如此短短數秒之時間內，在該汽車商行未營業且其外又停
    放1部以上自小客車，且在辦公室內之人可能露出半個或1個
    頭之情形下，被告 4人根本無暇判斷辦公室內是否有人，是
    被告 4人究否能夠明確知悉該處有人在辦公室內，自非無疑
    ，而被告羅偉峻確實於發射 1顆子彈後隨即離去，而非連續
    射擊多顆子彈，顯然恐嚇示警意味濃厚，尚難以此即遽認被
    告4人有何不確定之殺人故意。
、證人三仁棟又稱：「（有沒有在玻璃窗下方的木頭看到有子
    彈的碎片？）下方木頭沒有，但是我在辦公室我坐的位置的
    左手邊牆壁上面掛著的白板，有彈孔，小小顆的很細的碎片
    的彈孔」、「（在你玻璃碎掉的時候，你有沒有往外看？）
    我先趴著」、「（是否已經看到有人拿槍了才趕快趴下去？
    ）沒有，聽到鞭炮聲音，玻璃就破了，我就馬上趴下去，我
    的兩個朋友也趴下去」、「（你剛才說白板上有4、5個小洞
    ，小洞的直徑約多少？）比火柴棒的圓頭還大一點」、「（
    洞大約多深，是否知道？）白板已經被穿過去了，白板後面
    是木頭裝潢」、「（三分板的裝潢有被穿過去嗎？）有」、
    「（三分板的後面是什麼？）後面沒有東西了」、「（三分
    板距離鐵皮多遠？）大約幾10公分」等語（本院卷(二)第56頁
    背面至第57頁、第63頁），可知證人三仁棟及其友人於聽到
    槍聲（鞭炮聲）伴隨玻璃破裂聲後均本能趴下躲避，且於事
    後除玻璃破碎外，辦公室白板已被打穿，三分板的裝潢也被
    穿過去，顯然被告羅偉峻持槍射擊東辰汽車商行之行為足以
    令證人三仁棟及其友人心生害怕而致生危害其安全。
５、關於被告劉得炘、羅偉峻、陳宥銓、彭文楫 4人是否有犯意
    聯絡部分：
(1)、關於被告4人事前及事中分工情形：
、被告劉得炘於警詢中供述：「（陳明淦、羅偉峻及彭文楫為
    何會在竹東火車站的現場？）應該是我叫他們來的」、「（
    你是因為什麼事情找陳明淦等 3人來竹東火車站的現場，為
    何叫他們來？）我當時應該是喝醉了，找他們到竹東火車站
    也不知道是為了什麼事情，當時都是用電話連絡」；於本院
    準備程序中供稱：「（請陳述關於本件之答辯要旨。）…那
    天就是我喝了酒，我跟「鑫城 KTV」的老闆余東樺之前有不
    高興的糾紛，可能是我在新竹喝了酒，我有打電話聯絡其他
    人出來火車站那邊，那時因為對於「鑫城 KTV」的老闆余東
    樺叫人拿開山刀追我，我對余東樺不滿，我就叫其他人跟我
    去「鑫城 KTV」開槍，我叫了陳宥銓，陳宥銓是開車載我的
    ，我還有打電話給羅偉峻，我不知道我有沒有打給彭文楫，
    因為就是想要去「鑫城 KTV」那邊，我沒有說要找其他人去
    助勢，我找其他人去我真的我不會講…」、於本院審理時結
    證稱：「（究竟那部車是你要買的，還是其他 3名被告要買
    的？）本來是我要買的，鄔忠弘跟我說那臺車大牌被扣要吊
    銷，我想說買起來，把欠的罰金繳掉，自己來使用」等語（
    424 號偵卷(三)第18頁、本院卷(一)第94頁至第95頁、本院卷(五)
    第50頁背面）。
、被告羅偉峻於警詢中供述：「（你所持用的霰彈槍是於何時
    拿到？）我去溫馨休閒農莊拿的，是劉得炘打電話叫我到竹
    東火車站前，到溫馨休閒農莊拿的，我到溫馨休閒農莊的時
    候，小龍已經在劉得炘開好的小木屋內了，我拿了槍，就跟
    小龍一起開車去竹東火車站，是我開的車，我在溫馨休閒農
    莊拿的是 1個黑色包包，裡面有1支長的霰彈槍和1支短的手
    槍，到了火車站我就把那個黑色包包放到休旅車的後行李箱
    ，劉得炘就從那個包包裡面拿 1支手槍，我上車後，我不知
    道劉得炘是從副駕駛座還是右邊的側門拿 1把霰彈槍給我，
    所以我在火車站的時候，這把長槍就已經在我的車上了，我
    在鑫城KTV沒有開槍，我只有在中古車行那邊開1槍」；於偵
    查中供述：「（95年5月1日劉得炘為何要請你先去溫馨庭園
    汽車旅館取裝有槍枝的手提袋到竹東火車站會合？）我不知
    道，當天晚上是劉得炘打電話叫我把槍拿到竹東火車站。我
    就去溫馨庭園汽車旅館拿槍，我拿了兩把槍並用黑色手提袋
    裝著。手提袋大小約40、50公分左右。我到火車站時，已經
    有劉得炘、彭文楫、陳宥銓、鄔忠弘在場」、「（劉得炘當
    天在火車站開槍所使用的槍枝是從你帶去的黑色手提袋拿出
    來的嗎？）是」、「（當天誰叫鄔忠弘開克萊斯勒休旅車到
    火車站？）一開始誰叫他開過去我不知道，後來我知道是劉
    得炘叫他開的」、「（你們的行動自由都被劉得炘控制嗎？
    為何不說要下車？）沒有」、「（當天晚上既然鄔忠弘是上
    班時間，為何還要將黑色克萊斯勒的車開到竹東火車站去給
    你們，是否鄔忠弘事先就知道你們是要犯案用，因為該車並
    無車牌？）當時我還沒到竹東火車站前我還不知道要幹嘛，
    我是在發生竹東火車站開槍後，我才知道劉得炘要開槍並到
    鑫城 KTV去開槍…」；於本院調查中供述：「（請詳述當天
    案發的過程。）起訴書寫的犯罪事實都沒有錯。一開始是劉
    得炘叫我去『溫馨庭園休閒農莊』拿袋子到竹東火車站，到
    了後我看到劉得炘、陳明淦、鄔忠弘、綽號小龍之男子，而
    綽號小龍之男子是我載去的」；於本院調查中供稱：「（上
    車後，誰說要去哪？）劉得炘叫陳明淦往榮民醫院方向開」
    、「（在路上他有一直指揮？）沒有，他說往那邊開」、「
    （陳明淦怎麼知道要往哪邊開？）劉得炘叫陳明淦往榮民醫
    院的路上開，路上會經過『鑫城KTV』」等語（424號偵卷(三)
    第 142頁至第143頁、第156頁、2803號偵卷第87頁、第90頁
    、第244頁至第245頁、本院卷(一)第19頁至第20頁）。
、被告陳宥銓於偵查中供述：「（當天你有無問劉得炘或是其
    他人為何要開槍？）沒有」、「（你不會覺得好奇嗎？）以
    前就是劉得炘叫我怎麼做我就怎麼做，我都不會去多問一些
    什麼事情」、「（你是劉得炘的小弟嗎？）是，我以前跟著
    他，劉得炘是四海幫海竹堂口的，他的等級應該比堂主還大
    」、「（既然當天知道劉得炘精神狀況已經恍惚，你們還放
    任 1個人在車上，並且聽從他的指示而停車還開槍？）因為
    劉得炘叫我怎麼做我就怎麼做」、「（為何你要聽劉得炘的
    話？）因為我們大家都是好朋友」等語（424號偵卷(三)第100
    頁、2803號偵卷第84頁）。
、被告彭文楫於警詢中供述：「（承上問題，請你詳述當時發
    生在『鑫城 KTV』槍擊案時經過？）我在槍擊案當天下午，
    劉得炘打電話給我【0000000000或者0000000000】，要我到
    竹東鎮○○街23巷他家載他到新竹市香山區○○○路的1家K
    TV。那是1家剛開幕的KTV，現場包廂內有徐藹然【綽號小三
    】、酒店老闆、劉得炘、還有我，以及一些我不認識的人。
    當時這些人在包廂內坐一起，我則 1個人跟小姐喝酒。到了
    晚上 8點多時候，劉得炘就叫我先走，然後跟我講說準備無
    線電，交給羅偉峻。於是我在回家路上經過芎林時候，向 1
    哥洪永光朋友借到1支無線電，我就回家跟鄰居魏德榮借1支
    無線電，再加上我自己的2支一共4支；我就打電話給羅偉峻
    0000000000，他跟我說他在芎林交流道，於是我就趕過去，
    見面後，見面後他跟我講說『你朋友在竹東火車站等你』，
    我當時心想他講的就是劉得炘，於是我就開車過去竹東火車
    站。我到火車站後，就看見陳明淦、劉得炘都戴著休閒帽，
    已經在火車站廣場了，之後我就看見鄔忠弘從加油站開車那
    部深色作案休旅車過來，大概1、2分鐘後，羅偉峻自己開車
    1 部銀色休旅車過來，然後下車過去跟著陳明淦、劉得炘說
    話，當時我受陳明淦指示在現場剝別人停在現場的其他車輛
    車牌，這時我又看進羅偉峻返回他所駕駛的車上，拿著 1個
    深色提袋下車，就放到作案的深色休旅車上【克萊斯勒】的
    後座，隨後鄔忠弘【烏龜】就將羅偉峻所開來銀色休旅車開
    走，現場這時就剩下我、劉得炘、陳明淦、羅偉峻。我就站
    起來跟陳明淦講車牌剝不下，他就說不用剝了。於是我就將
    剝車牌工具放回自己的車上…」；於偵查中供稱：「（劉得
    炘何時要你準備對講機？）是我在新竹市 KTV當時他要我準
    備的」、「（你離開之後，回到家如何知道事後要於竹東火
    車站會合？）因為劉得炘在新竹市 KTV要我將無線電隔天拿
    給羅偉峻，我就先回家並跟鄰居借對講機，我打電話給羅偉
    峻，他說他在芎林交流道附近，我就開車過去交流道那邊碰
    到他，本來我要將無線電拿給他，但羅偉峻沒有拿走就說我
    朋友在竹東火車站等我，我就開車去火車站找我朋友，羅偉
    峻開比較慢，所以我是先到火車站。但我到竹東火車站時，
    陳明淦、劉得炘已經到現場。我下車後，問他們什麼事情，
    他們也不跟我說，過一下羅偉峻就到了」、「（案發當時劉
    得炘是否是你們這些人的大哥？）不算是我大哥，因為我已
    經跟他們脫離快兩年的時間。之前他算是我的大哥」、「（
    本案案發當天是否確實是劉得炘指示你要去準備對講機？）
    案發當天就是劉得炘叫我準備對講機拿給羅偉峻，我準備好
    之後就在借好當天先拿給羅偉峻，所以我有先去找羅偉峻，
    找不到人就開車回家，我在途中有打電話給羅偉峻，羅偉峻
    說他芎林交流道附近，我就開車過去，到了交流道或快到時
    我有打給羅偉峻，因為我沒有看到羅偉峻，後來到了之後過
    沒多久，羅偉峻從後面開車過來，他停車後，我搖開窗戶跟
    羅偉峻說話，兩人都在車上，羅偉峻就跟我說我朋友在竹東
    火車站等我，我也沒有多問，我就過去竹東火車站。當天我
    有喝酒，平常我開車就很快了，當天我先到達火車站，羅偉
    峻後到」、於本院審理時供稱：「（請陳述關於本件之答辯
    要旨。）…我從新竹縣載劉得炘到新竹市，後來是到新竹市
    的牛埔那邊，有1家劉得炘的朋友新開的KTV，我記得那家店
    剛開業，劉得炘去捧場喝酒，劉得炘就順便叫我留下來喝酒
    ，喝到大概7、8點，還是8、9點，劉得炘就叫我回家去，因
    為那天是5月、劉得炘跟我借無線電對講機，劉得炘叫我5月
    2 日把無線電拿給羅偉峻，然後劉得炘就叫我先回家，我就
    回家了，然後在快速道路上的時候，我又打電話給我的朋友
    洪永光，我說我要跟洪永光借無線電對講機，後來對講機借
    到之後，我就去找羅偉峻，我本來車上一直裝有 1支車上用
    的對講機，還有 1支手持式對講機放在車子的後座，跟洪永
    光借對講機之後，一共有 3支對講機，我就去找羅偉峻，因
    為沒有找到，我就先回家，又跟鄰居魏德榮【音譯】借 1支
    對講機，之後我就打電話給羅偉峻，我說我剛才去找他沒有
    找到他，羅偉峻就跟我說他在芎林交流道附近，我就開車去
    芎林交流道附近，結果到交流道的時候，等了幾分鐘我忘記
    了，途中我快到的時候好像有打電話給羅偉峻，我到交流道
    幾分鐘之後，羅偉峻就開車出現在我車子的旁邊，然後我跟
    羅偉峻都沒有下車，都坐在各自的車上，羅偉峻就跟我說，
    『你朋友在竹東火車站等你』，羅偉峻也沒有說所謂的朋友
    是誰，我也沒有問羅偉峻是誰，也沒有問是甚麼事，我就開
    車去火車站，對講機我沒有交給羅偉峻，一直在我的車上，
    我想說對講機是5月2日才要拿給羅偉峻，我聽羅偉峻這樣一
    講，我就沒有問他，我想到底是誰在火車站，我就是不知道
    是誰才要開過去看，羅偉峻在我後面，我有喝酒，開車我就
    開很快，不知道羅偉峻是沒有跟到還是追不到，到火車站之
    後，就看到陳宥銓，那時候晚上火車站很暗，但是我車子的
    燈很亮，都看得清楚，羅偉峻是在我停車一下子以後才到，
    大概 1分鐘，我看到陳宥銓之後，我就熄火下車，然後走過
    去問說什麼事情，找我幹嘛，陳宥銓沒有說什麼，我還有看
    到劉得炘，他們也沒有跟我講什麼事，也沒有說要幹嘛…」
    等語（ 424號偵卷(三)第33頁至第34頁、2803號偵卷第77頁至
    第78頁、第247頁、本院卷(一)第86頁至第87頁）。
、證人鄔忠弘於偵查中證述：「（你在何處和劉得炘碰面？）
    竹東火車站前，當時我開1臺黑色克萊斯勒7人坐箱型車過去
    ，我忘記是誰打電話給我叫我開過去的，我開過去時記得看
    到彭文楫和1 個小鬼，我就跟他們說那台車的車況以及使用
    方式，那台車當時快沒有油，我還開去加油站加了幾百元的
    油，我開回火車站時看到羅偉峻開1臺黑色的CRV休旅車到，
    在那邊閒聊一下子後，我不知道他們要幹嘛，我忘記是誰叫
    我先開羅偉峻的 CRV離開」、「（誰叫你開克萊斯勒的車過
    去的？）我比較模糊不清楚」、「（劉得炘為何要拿新臺幣
    2 萬元給你？）因為在竹東火車站時，我不知道是劉得炘或
    彭文楫還是誰打電話給我要我去竹東火車站，事後我有跟劉
    得炘說那部車的錢要給人家，我已經先墊了，後來劉得炘才
    拿2、3萬元給我」、「（槍擊案當天誰請你開車過去竹東火
    車站會合？）我不記得了」、「（你有無去二重埔找該部車
    ？）我有去，有看到該部車，但我沒有將該部車開走，因為
    有人要買該部車，後來我就不知道車子在哪裡，聽羅偉峻說
    車子已經賣掉了，誰賣掉的我不清楚。我也不知道賣得多少
    錢，但我有拿的2、3萬的車款，這是我去劉得炘家裡拿的」
    、「（案發當天是誰叫你去開黑色克萊斯勒的車至竹東火車
    站？）我真的忘記了」；於本院審理時結證稱：「（根據你
    的通聯紀錄，23時14分53秒時，你的基地臺是在沿河街 249
    號 3樓，這是在竹東榮民醫院與竹東火車站之間，你當時離
    開竹東火車站就先往竹東榮民醫院那邊去，你第 2個基地臺
    在23時19分52秒時是在橫山鄉○○路○段109號，這就是在橫
    山鄉公所附近，後來你又折回來，在23時43分31秒時你的基
    地台又在竹東鎮○○里○○路，所以你交車的時間應該是在
    22時58分到23時之間，是否如此？）沒有意見」、「（那你
    何時給林仲祥錢？）隔了2、3天，我拿了2、3萬元給林仲祥
    」、「（這個錢是誰出的？）我去劉得炘家裡拿的」等語（
    424 號偵卷(三)第105頁至第106頁、2803號偵卷第93頁至第94
    頁、第250頁、本院卷(五)第33頁背面至第34頁、第36頁）。
、由被告 4人上開供述可知，本案之發生經過確係由被告劉得
    炘負責統籌，並由其指揮被告彭文楫準備無線電對講機並聯
    絡被告羅偉峻準備制式手槍、霰彈獵槍及子彈；被告陳宥銓
    則駕車搭載被告劉得炘前往竹東火車會合並負責開車，其間
    再由被告4人其中1人聯繫證人鄔忠弘將作案用之深色克萊斯
    勒廠牌之轎式休旅車開到竹東火車站，而該車係被告劉得炘
    本欲購買且於事後交付2、3萬元之購車價金予證人鄔忠弘買
    受，又證人鄔忠弘證稱上開深色克萊斯勒廠牌之轎式休旅車
    係95年5月1日晚上10時58分許至11時許間開至竹東火車站交
    車，則一般正常車輛買賣程序應不至於在夜間時分，光線不
    甚明亮之處買賣交車，如此，無法明確察覺買賣標的物車輛
    之外觀及狀況，且於交車當場未談論買賣價金及交付相關行
    駛執照等資料，顯然係因被告劉得炘為犯本案所事先預備 1
    輛無懸掛車牌之車輛，降低被查緝之風險，是於在竹東火車
    站被告 4人初會合之際，也許被告羅偉峻、陳宥銓、彭文楫
    因各自有所分工，而不全然知悉被告劉得炘意欲何為，然於
    被告劉得炘在竹東火車站朝著有人所在之方向至少發射5 發
    子彈後，被告羅偉峻、陳宥銓、彭文楫於此時應明確知悉被
    告劉得炘持有制式手槍、霰彈獵槍及子彈，參以被告陳宥銓
    於警詢中供述：「（在95年5月1日在竹東鑫城 KTV發生槍擊
    案，你與劉得炘下午4、5點碰面時，劉得炘精神狀況如何？
    ）有喝酒，講話清楚，但很氣憤」；於偵查中供述：「（95
    年5月1號當天晚上你有無與劉得炘在一起？）有…我以為劉
    得炘要回家，等到我載他回到他住處時，他就要我在他家樓
    下等他，當時劉得炘臉紅紅的蠻氣憤的樣子，他就叫我載他
    去逛街等語」等語（ 424號偵卷(三)第29頁、第98頁至第99頁
    ）；被告彭文楫於警詢中供稱：「（案發當天劉得炘的精神
    狀況為何？）他當晚有喝了點酒，精神狀況尚可，講話聽的
    出來感覺有比較生氣，但還有意識」等語（424號偵卷(三)第4
    0頁），是被告陳宥銓及彭文楫均明知被告劉得炘於99年5月
    1 日案發前已飲酒且處於生氣之狀態下，被告羅偉峻又替被
    告劉得炘攜帶強大武力制式手槍、霰彈獵槍及子彈，且現場
    還有1 輛未懸掛車牌之深色克萊斯勒廠牌之轎式休旅車，另
    被告劉得炘在竹東火車站已朝有人所在之方向發射至少5 顆
    子彈之情形下，被告羅偉峻、陳宥銓、彭文楫顯然應該知悉
    被告劉得炘欲開槍洩憤，惟被告羅偉峻、陳宥銓、彭文楫猶
    聽從被告劉得炘之指揮共乘上開深色克萊斯勒廠牌之轎式休
    旅車，且被告陳宥銓完全依照被告劉得炘之指示開車、停車
    迴轉及減低速度通過鑫城KTV，而在鑫城KTV前被告羅偉峻、
    陳宥銓、彭文楫明知鑫城 KTV其時尚在營業或該處有人站立
    等事實已如前述，竟仍減速通過讓被告劉得炘有充分之時間
    連續擊發至少10顆子彈，是被告羅偉峻、陳宥銓、彭文楫至
    此顯與被告劉得炘有共同之不確定殺人故意之犯意聯絡。
(2)、關於案發後之處理經過：
、被告劉得炘供述：「（那把涉及竹東火車站及『鑫城 KTV』
    槍擊案所使用的槍械，案發後你如何處理？）我忘記是還給
    『小黑』，還是交待羅偉峻拿去丟掉，我印象中應該是拿給
    羅偉峻」、「（你知道羅偉峻如何處理那把作案用的槍械嗎
    ？）聽羅偉峻講好像是丟到海裡」；於偵查中供稱：「（槍
    擊案後，你們有些人已經分別離開，之後為何你們又到新竹
    縣橫山鄉溫馨庭園汽車旅館會合？）這個部分印象中是我們
    有在討論當天晚上在鑫城 KTV、中古車行發生的事情」、「
    （然後呢？）在那邊好像大家有達成什麼共識，意思是說大
    家先不要講出去，後面我就先回家」、「（你作案的短槍事
    後如何處理？）羅偉峻事後是跟我講說他丟到海裡面」等語
    （424號偵卷(三)第19頁第113頁）。
、被告羅偉峻於警詢中供述：「（當日犯案用之槍械，事後如
    何處理？）劉得炘叫我把他開過的那支手槍丟掉，我就載著
    「小龍」到芎林那邊，在芎林火車站往大汐谷方向的偏僻的
    路邊，我覺得那邊沒人，就把他丟在路旁田邊的草叢…」、
    「（95年5月1日發生之槍擊案，你們共使用兩支槍，你處理
    掉那支手槍，另 1支霰彈槍，由何人帶走？）我記得是劉得
    炘叫彭文楫帶走，叫他把槍收起來」、「（你受劉得炘指示
    至溫馨休閒農莊取槍，又是何人先將槍放至溫馨休閒農莊？
    ）也是我拿過去放的」、「（你於何時、何地將槍放置溫馨
    休閒農莊？何人將槍交給你帶至溫馨休閒農莊？）是劉得炘
    交給我的，但是在什麼地方交給我我忘記了，槍擊案發前幾
    天，劉得炘就拿給我叫我拿去溫馨休閒農莊的小木屋放」；
    於偵查中供述：「（你與劉得炘下車時有無將該黑色手提袋
    帶下車？）有，我帶走的，兩支槍枝就放裡面」、「（當天
    既然已經在竹東二重埔匝道下面某處各自分手，為何事後你
    們還會在溫馨庭園旅館會合？）我不知道，鄔忠弘來載我們
    ，我與劉得炘上車後，劉得炘就說要回溫馨庭園旅館，到了
    時候陳明淦、彭文楫、小龍就在裡面，所以我不知道他們為
    何會在那裡會合」、「（案發後，你們於溫馨庭園旅館會合
    後，你有無在房間內將手提袋的槍枝拿出來擦拭？）有」、
    「（為何要擦拭？）因為劉得炘叫我擦一擦」、「（之後你
    們的感受為何？）就知道有人中槍了。劉得炘就叫我將手槍
    拿去丟掉，散彈槍我就不知道」、「（既然槍擊案是由你與
    劉得炘開槍，若如同你說你們其他人事先都不知情，為何劉
    得炘要安排彭文楫偷渡大陸？）因為當晚在溫馨庭園旅館知
    道出人命，彭文楫的車子又停在火車站，彭文楫自己叫車行
    將車子拖走，警方就知道彭文楫車上有無線電，彭文楫自己
    也怕，彭文楫就跟劉得炘說他要跑路，他也不敢去牽車」、
    「（因為槍擊案分別是由你與劉得炘開槍，當時在溫馨庭園
    旅館時，你們有無說要安排彭文楫偷渡到大陸並且給他安家
    費？）我也沒錢給他，但劉得炘有講到要給他安家費，但沒
    有說要給多少費用」、「（事後你將作案用手槍如何處理？
    ）我將槍枝放入一般塑膠袋中，拿到芎林路上丟在田邊」、
    「（事後誰指示要去溫馨庭園汽車旅館會合？）劉得炘」、
    「（作案用槍枝誰帶下車並帶到溫馨庭園汽車旅館？）我與
    劉得炘1人持1把，我拿長槍，劉得炘拿短槍」、「（事後作
    案用槍枝如何處理？）都是我拿去丟掉」、「（何時地？）
    案發後5月3日，我拿到芎林某處田地旁邊。是劉得炘指示我
    去丟槍的」、「（當天作案用槍枝有無請彭文楫帶走？）好
    像有」、「（作案用槍枝是你拿去丟棄還是請彭文楫離開溫
    馨庭園汽車旅館時帶走？）是我拿去丟的」、「（既然槍枝
    好像有請彭文楫從溫馨庭園汽車旅館帶走，事後你何時去找
    彭文楫取槍丟棄？）我忘了我何時去找彭文楫」；於本院調
    查時供稱：「（槍彈怎麼處理？）是我拿去芎林丟的，我不
    知道路名，我是丟在路邊」等語（424號偵卷(三)第144頁至第
    147 頁、第159頁至第162頁、2803號偵卷第90頁至第91頁、
    本院卷(一)第22頁背面）。
、被告陳宥銓於警詢中供述：「（作案用之休旅車你當時棄放
    在二重埔地區河道旁後，事後有何人前往將該車移置他處？
    ）我不知道」、「（你將作案用之休旅車棄放在二重埔地區
    ○道旁，有無再回二重埔地區河道？）沒有」、「（你於第
    1 次警詢筆錄稱「我朋友綽號阿倫開車來載，開到橫山的溫
    馨庭園下車，我跟彭文楫又和劉得所、羅偉峻及綽號小龍再
    度會合」，再詳述當時情形？）當時我與彭文揖丟棄犯案車
    輛時，烏龜打給我說要去溫馨庭園碰面，我原本要叫烏龜來
    載，但他說不方便，我就打給阿倫來載，當時阿倫開 Lexux
    自小客來載我跟彭文楫前往溫馨庭園內房間，房間位置在進
    去右邊，房號我忘記了，房間內有烏龜、劉得炘、羅偉峻、
    綽號小龍，再加上我跟彭文楫和阿倫，當時一邊看電視一邊
    聊天，看到現場轉播說鑫城 KTV前面發生槍擊案，1死1傷」
    、「（承上，當時屋內人員有何表示？）大家嚇到，劉得炘
    臉色發白，才知道事態嚴重，烏龜跟阿倫對這事就不清楚，
    我們也沒跟他講詳情，劉得炘就說大家都不要聯絡，阿倫載
    我跟彭文楫先回家」；於偵查中供述：「（請詳細敘述當天
    劉得炘在何處開了幾槍？）…在二重埔閘道口下，將劉得炘
    、羅偉峻和阿龍放下來，劉得炘就叫我和彭文楫把車子開到
    河邊去丟棄，後來我就將車子開到頭前溪河道旁附近丟棄，
    我和彭文楫就慢慢走上來，我就打電話給綽號阿倫的人來載
    我們，綽號烏龜的鄔忠弘就打電話給我叫我們到溫馨庭園汽
    車旅館去會合，我們過去時，房間內有劉得炘、羅偉峻、阿
    龍、鄔忠弘，我們 3個有一起進去，我們就在那邊看電視聊
    天，我就看到電視報導鑫城 KTV發生槍擊案，1死1傷…那天
    在旅館時有說，今天的事情過了，明天大家都不要再聯絡了
    ，之後我就沒有再跟他們聯繫，都是他們跟我聯繫」、「（
    當天在溫馨庭園汽車旅館會合時有無看到作案槍枝？）我看
    到壹個黑色手提袋，大概40、50公分的手提行李袋」、「（
    黑色手提行李袋誰帶去的？）我在竹東火車站一上車就看到
    該手提袋，誰帶去的我不知道。在二重埔匝道劉得炘、羅偉
    峻、阿龍下車時，就將手提袋帶下去，誰拿的我不知道」等
    語（424號偵卷(三)第26頁、第29頁至第30頁、第99頁至第100
    頁、2803號偵卷第86頁）。
、被告彭文楫於警詢中供述：「（你是否知道當天犯案後所涉
    案之槍械如何處理？）我知道，後來到橫山某家汽車旅館的
    時候，羅偉峻跟綽號『小龍』的男子正在擦拭手槍，羅偉峻
    擦乾淨後便叫『小龍』拿那支槍，『小龍』依照指示抓了那
    把槍，當時還有陳明淦在現場有看到，之後羅偉峻及『小龍
    』便拿了個袋子裝起來拿到汽車旅館房間的樓上，霰彈槍則
    放入那袋裝有槍枝的大型手提袋；後來我說要回家，我請綽
    號「阿倫」【真實姓名為林鴻倫】載我回家，劉得炘便叫不
    知道是我，還是『阿倫』或是羅偉峻把那袋裝有槍枝的大型
    手提袋放到『阿倫』車上，我記不起來是誰拿上車的，後來
    『阿倫』便載我回家，當時車上就只有我跟『阿倫』2人，
    到我家外面車庫的時候，我跟「阿倫」說我到家了，他也不
    知道我家住哪，於是他就把那袋裝有槍枝的大型手提袋提下
    來拿給我，我接過後就隨便直接放到我家車庫，然後我就回
    家了」、「（承上，那把手槍目前流向為何？）我只知道羅
    偉峻及『小龍』後來把它拿到汽車旅館房間的樓上，之後怎
    麼處理我不清楚，但是之後羅偉峻曾跟我說手槍要拿去丟棄
    ，後來他問我說是否想知道那把槍的下落，我回答說不要跟
    我說，我也不想聽，不過他還是跟我說他跟『小龍』把那把
    槍拿去新竹縣芎林鄉丟棄，但至於是真是假，我不敢確定」
    、「（承上，那袋裝有槍枝的大型手提袋目前流向為何？）
    我不知道，第 2天我要打電話給羅偉峻或『小龍』要他們把
    東西拿走，不要放我家不要害我，之後我已不在家所以我不
    確定他們有沒有來把它拿走」、「（承上問，請詳述當時逃
    逸至二重埔匝道口之位置及經過？）下二重埔匝道後，左轉
    接平面道路，往前開右手邊100、200公尺後右轉至 1條田邊
    小路，沿著快速道路坡崁走，至 1個快速道路底下的涵洞，
    劉得炘、羅偉峻及綽號小龍先下車，把裝有槍的深色手提袋
    帶走，他們步往回走，陳明淦要我陪他去棄車，我們過涵洞
    後右轉，往前再左邊至 1間鐵皮屋附近，將車丟棄於該處…
    」、「（承上問，你於99年3月24日製作之第2次筆錄供述，
    將裝有槍械之大型手提袋放置於家中車庫，當時擺放位置為
    何？）塞在車庫最裡面、中間偏右邊的竹堆後面的空隙中」
    、「（95年5月2日（槍擊案發生後翌日），你於何時離家？
    當時裝有槍械之大型手提袋是否仍位於家中車庫？）我是在
    中午吃完飯，還沒有超過下午 1點就離開家了，我不確家那
    個手提袋是不是還在車庫，因為我沒有過去看」、「（你於
    99年3月24日製作之第2次筆錄供述，曾聯絡羅偉峻或鄔忠弘
    要他們把東西拿走，你所稱東西為何？是於何時、何地與他
    們聯絡？）我所指的東西就是那一袋裝有槍械的手提袋。當
    時我是在二重埔還是在芎林聯絡他們的，是在我的車子被警
    方找到的時後，我當下就聯絡他們趕快至我家車庫將手提袋
    拿走」；於偵查中供稱：「（你有提到離開汽車旅館時，羅
    偉峻將散彈槍放入手提袋內，將手提袋放在阿倫的車上，後
    來是阿倫開車載你回家，到你家車庫，阿倫就將那袋裝有槍
    枝的大型手提袋拿下來給你，有無意見？）是這樣沒有錯，
    我就將那個手提袋隨手接過來往旁邊放，我就回家了，第 2
    天我去我哥哥那邊要把車子開回來時，我哥哥不在，第 2次
    我再過去，我就發發現警察在我哥哥的烤漆場那邊要打開我
    的車門，我就不敢去牽我的車，我就打電話給羅偉峻或是鄔
    忠弘還是誰，跟他說趕快把放在我家車庫的東西拿走不要害
    我，之後我就不知道那 1個手提袋的下落，因為那是案發的
    第 2天中午，我就離家一直到現在都沒有回去過」、「（案
    發後開槍的槍枝你有無幫忙去湮滅？）最後我從溫馨庭園汽
    車旅館要離開時，我有跟他們說我要回家，我要林鴻綸載我
    回家，劉得炘就叫我將放槍枝的提袋放在我家裡，我不敢跟
    劉得炘說不要或者怎樣的，我忘記是林鴻綸還是我就將該提
    袋放在車上，到了我家，我請林鴻綸我家車庫停下來，並將
    提袋往車庫旁的竹子後面一點地方擺放，我就回到家了。但
    是開槍的那把手槍沒有放在提袋內，因為羅偉峻在汽車旅館
    擦槍枝時，就將該支短槍放在壹個類似大襪子的東西裡面，
    我走的時候那把手槍還在溫馨庭園汽車旅館裡面，沒有放入
    提袋內」；於本院準備程序中供稱：「（請陳述關於本件之
    答辯要旨。）…走的時候，劉得炘就叫我把槍拿走，說要放
    我家，劉得炘是叫我把霰彈槍拿回家，我都沒有摸到槍，劉
    得炘叫我拿我不敢不拿，我就拿回家，到車庫的時候，我就
    把槍放在車庫…」等語（424號偵卷(三)第38頁至第39頁、第9
    5 頁至第96頁、2803號偵卷第24頁、第26頁至第27頁、第80
    頁、本院卷(一)第87頁、第89頁）。
、觀之被告4人上開供述，被告4人於作案完畢後由被告劉得炘
    與羅偉峻 2人先攜帶作案槍彈下車、被告陳宥銓及彭文楫則
    負責丟棄作案車輛，嗣後被告 4人再前往被告劉得炘事先承
    租之溫馨庭園休閒農莊中某小木屋會合，最後交由被告羅偉
    峻及彭文楫分別處理作案用之制式手槍及霰彈獵槍，如謂被
    告 4人無犯意聯絡，犯案各自分開後何須再度會合商討事後
    湮滅物證之相關事宜。參以被告羅偉峻於警詢中供稱：「（
    彭文楫於95年5月1日『鑫城 KTV』槍擊案發後，潛逃至大陸
    地區，係由何人安排？）是劉得炘安排的，我和『小龍』載
    彭文楫去坐船偷渡，在南寮漁港上船，我記得是白天的時候
    載他去的」等語（424號偵卷(三)第145頁）；被告彭文楫於警
    詢中供稱：「（承上問題，何人安排你過去？）是羅偉峻透
    過劉得炘的安排，經由新竹南寮漁港坐船到中國大陸的福建
    省 1處偏僻的小漁港上岸」、「（承上，劉得炘事後有無再
    針對本案對你說了什麼話？）有，他說因為我沒有回去竹東
    火車站把我的車開走，而用拖吊車拖走，導致警報器一直叫
    ，又說我因為之前有犯 1件殺人未遂的案子還在高院上訴中
    ，問我說如果我以後服刑的時候怕不怕被警察叫去做筆錄，
    又跟我說假使我跑路的話，會幫忙我照顧我家裡，我回答他
    說我當然會怕，也跟他說我不知道哪 1天我受不了會跟警方
    說明這件案子，於是劉得炘之後整天就帶我東跑西跑，他在
    安排好我偷渡過去大陸的事情後，就將我弄過去了」、「（
    承上，你為何會聽從劉得炘的指示潛逃大陸？）我因為先前
    殺人未遂的案子，再加上又發生這 1件槍擊案，我真的嚇到
    了，才會聽從劉得炘的指示過去大陸」、「（承上，你是如
    何偷渡過去大陸，請你詳述之。）我只是透過劉得炘的安排
    ，在某天下午 1個我不認識的人在新竹市區開車載我前往新
    竹南寮漁港，接著有人騎摩托車載我到艘不知名的船隻旁邊
    ，之後我就上船」；於偵查中供稱：「（何人何時安排你偷
    渡到大陸？）劉得炘安排的，時間是在槍擊案之後約95年 6
    月間」、「（劉得炘為何要安排你偷渡過去？）他想說我之
    前有 1條殺人案件在身上，當時又在打官司，他說槍擊案之
    後警察就在找我，說我前案的殺人案件被判 5年多，如果警
    察常常把我借提出去，我就不用假釋了，一定會關到 5年期
    滿才出獄，我又怕槍擊案的事情講出來，他們又會找我麻煩
    傷害我家人，我就聽信劉得炘的話，由他安排我偷渡到大陸
    」；於本院準備程序中供稱：「（請陳述關於本件之答辯要
    旨。）…我有打電話給羅偉峻還是誰，叫他們把槍拿走，然
    後我從那天中午以後，我就沒有再回過家了，後來是羅偉峻
    帶我東躲西藏，沒有住家裡，羅偉峻跟我一起躲，然後就是
    劉得炘跟羅偉峻聯絡，後來劉得炘安排船叫我去大陸…」等
    語（ 424號偵卷(三)第32頁至第33頁、第40頁至第41頁、第94
    頁、本院卷(一)第87頁、第89頁），則倘被告彭文楫確與本案
    鑫城 KTV槍殺事件全然無關，被告劉得炘與羅偉峻何須費心
    安排被告彭文楫偷渡逃往大陸，而被告彭文楫又為何願意接
    受安排拋棄家人前往人生地不熟之大陸，是此益證被告 4人
    於被告劉得炘於鑫城 KTV開槍及被告羅偉峻於東辰汽車商行
    開槍部分確均有共同犯意聯絡。
６、按共同實施犯罪行為，在合同意思範圍內，相互利用他人之
    行為，以達其犯罪之目的，原不必每一階段均參與，祇須分
    擔犯罪行為之一部，即應對於全部所發生之結果共同負責。
    經查，本案之發生確係由被告劉得炘負責統籌，並由其指揮
    被告彭文楫準備無線電對講機並聯絡被告羅偉峻準備制式手
    槍、霰彈獵槍及子彈；被告陳宥銓則駕車搭載被告劉得炘前
    往竹東火車會合並於後續犯案中負責開車，雖於鑫城 KTV係
    由被告劉得炘負責開槍、於東辰汽車商行係由被告羅偉峻負
    責開槍，惟被告 4人間有互相利用他人之行為，分擔實行，
    共同達成殺人及恐嚇危害安全之目的，則被告 4人就上開鑫
    城 KTV開槍殺人行為及東辰汽車商行開槍恐嚇危害安全行為
    均應共同負責。綜上，本部分事證明確，被告 4人此部分犯
    行均堪認定，應依法論科，至公訴意旨雖認被告 4人就犯罪
    事實四部分，另涉殺人未遂罪嫌，惟本院認此部分僅係犯恐
    嚇危害安全罪，理由詳前述，然因公訴人認此部分係與恐嚇
    危害安全罪間有方法目的、原因結果之牽連關係，故不另為
    無罪之諭知。
二、論罪：
(一)、關於犯罪事實欄一部分，按未經許可持有手槍，其持有之繼
    續，為行為之繼續，亦即一經持有手槍，罪已成立，但其完
    結須繼續至持有行為終了時為止，最高法院88年第 8次刑事
    庭會議可資參照，又槍砲彈藥刀械管制條例部分條文業於94
    年1月26日修正公布，同年1月28日生效施行，經查，本件被
    告劉得炘雖於不詳時間即持有該霰彈獵槍，然至槍砲彈藥刀
    械管制條例修正公布、生效後，被告仍持有該槍枝，直至95
    年5月1日犯案後其持有槍枝之行為始告終了，則被告持有該
    槍枝之行為不論是否從槍砲彈藥刀械管制條例修正前繼續至
    修正後，均無行為後法律變更可言，應直接適用修正後之槍
    砲彈藥刀械管制條例第8條第4項論處，至同條例第7條第4項
    之未經許可持有制式手槍及同條例第12條第 4項之未經許可
    持有子彈罪，均未經修正，自無比較新舊法之問題，是核被
    告劉得炘所為係犯修正後槍砲彈藥刀械管制條例第7條第4項
    之未經許可持有制式手槍、同條例第8條第4項未經許可持有
    霰彈獵槍及同條例第12條第 4項未經許可持有子彈罪，被告
    劉得炘以一持有行為，同時持有制式手槍、霰彈獵槍、子彈
    ，觸犯構成要件不同之罪名，為異種之想像競合犯，應依修
    正前刑法第55條前段之規定，從一重論以修正後槍砲彈藥刀
    械管制條例第7條第4項之無故持有制式手槍罪（詳後述）。
(二)、關於犯罪事實二部分，核被告劉得炘持制式手槍朝有人所在
    之處發射至少 5顆子彈，雖已著手殺人行為之實施，惟未發
    生人員死亡之結果，其犯罪尚屬未遂階段，所為係犯刑法第
    271條第2項、第1 項之殺人未遂罪。又按，持有手槍、子彈
    之行為，於持有之初，如無供犯罪使用之意圖，即已獨立構
    成犯罪，嗣後臨時起意，持該手槍另犯他罪，應併合處罰，
    不得因係持有手槍犯之者，而認有牽連關係；且未經許可持
    有槍枝、子彈，其持有之繼續，為行為之繼續，亦即一經持
    有該槍彈，罪即成立，至其持有行為終了時，均論為一罪，
    不得割裂。則包括持有之寄藏該槍、彈行為，自亦為行為之
    繼續，其犯罪之完結須繼續至寄藏行為終了時為止，均只論
    為一罪。若以之犯他罪，兩罪間之關係如何，端視開始寄藏
    持有之原因為斷，如早已非法寄藏持有槍、彈，後另起意犯
    罪；或意圖犯甲罪而寄藏持有槍、彈，卻持以犯乙罪，均應
    以數罪併罰論處。必因意圖犯某罪而寄藏持有槍、彈，後果
    以之犯該罪，兩罪間始有牽連犯之適用，最高法院81年臺上
    字第4022號、85年臺上字第3734號、93年度臺上字第 187號
    判決可資參照。經查，被告劉得炘起初僅係單純持有制式手
    槍、霰彈獵槍、子彈，嗣因欲示警洩憤始持制式手槍在竹東
    火車站前朝有人所在之處射擊，其於開槍之際之持有槍彈行
    乃當然結果，不另論以持有槍彈罪。
(三)、關於犯罪事實三部分，核被告劉得炘持制式手槍朝有人所在
    之處發射至少10顆子彈，造成被害人鄭志宏死亡及被害人張
    禎徽受傷，係一行為觸犯構成要件不同之罪名，為異種之想
    像競合犯，應依修正前刑法第55條前段之規定，從一重論以
    刑法第271條第1項之殺人罪（詳後述）；又被告羅偉峻、陳
    宥銓、彭文楫與被告劉得炘共同持有系爭槍彈之初，目的即
    係為犯本部分之殺人罪，核其 3人所為係犯修正後槍砲彈藥
    刀械管制條例第7條第4項之未經許可持有制式手槍、同條例
    第8條第4項未經許可持有霰彈獵槍及同條例第12條第 4項未
    經許可持有子彈、刑法第271條第1項、第2 項之殺人既遂及
    殺人未遂罪，就修正後槍砲彈藥刀械管制條例第7條第4項之
    未經許可持有制式手槍、同條例第8條第4項未經許可持有霰
    彈獵槍及同條例第12條第4項未經許可持有子彈3罪間及就刑
    法第271條第1項、第2項之殺人既遂及殺人未遂2罪間，均係
    一行為觸犯構成要件不同之罪名，為異種之想像競合犯，應
    依修正前刑法第55條前段之規定，分別從一重論以修正後槍
    砲彈藥刀械管制條例第7條第4項之未經許可持有制式手槍罪
    及刑法第271條第1項之殺人罪，再該 2罪間有方法目的、原
    因結果之牽連關係，應依修正前刑法第55條後段之規定，從
    一重論以刑法第271條第1項之殺人罪（詳後述）。至公訴人
    雖認被告4人此部分尚涉犯刑法第305條恐嚇危害安全罪，惟
    本部分既已生實害結果，則恐嚇危害安全部分自因吸收而不
    論，附此敘明。
(四)、關於犯罪事實四部分：就被告羅偉峻持槍朝東辰汽車商行開
    1槍之行為，核被告4人就此部分所為均係犯刑法第 305條之
    恐嚇危害安全罪。
(五)、共同正犯：被告劉得炘、羅偉峻、陳宥銓、彭文楫就犯罪事
    實三殺人部分與事實四恐嚇危害安全部分，有犯意之聯絡與
    行為之分擔，均為共同正犯。
(六)、接續犯：關於犯罪事實二殺人未遂部分與事實三殺人部分，
    被告劉得炘雖各有多次開槍射擊之動作，但因該殺人及殺人
    未遂行為實施中之各個多次開槍動作，各係於同時同地實施
    ，分別侵害同一之法益，其該殺人既遂及 2次殺人未遂犯行
    之各個多次開槍動作之獨立性極為薄弱，依一般社會健全觀
    念，在時間差距上，均難以強行分開，在刑法評價上，皆以
    視為數個舉動之接續施行，合為包括之一行為予以評價，較
    為合理，是被告劉得炘於實施上開殺人既遂及殺人未遂行為
    實際中之各次開槍行為，應均屬接續犯。
(七)、連續犯：被告劉得炘先後 2次殺人未遂、殺人既遂犯行，時
    間緊接，犯罪構成要件相同，顯係基於概括犯意為之，應依
    修正前刑法第56條規定論以一殺人既遂罪，並加重其刑至 2
    分之1（詳後述）。
(八)、數罪併罰：被告劉得炘所犯未經許可持有制式手槍、連續殺
    人與恐嚇危害安全罪及被告羅偉峻、陳宥銓、彭文楫所均犯
    殺人、恐嚇危害安全罪均犯意個別、行為互異，應分論併罰
    。
三、科刑：
(一)、按被告行為後，94年2月2日修正公布之刑法（下稱新法）已
    於95年7月1日施行，新法第2條第1項「行為後法律有變更者
    ，適用行為時之法律。但行為後之法律有利於行為人者，適
    用最有利於行為人之法律」之規定，係規範行為後法律變更
    所生新舊法律比較適用之準據法，於新法施行後，自應適用
    新法第2條第1項之規定，為「從舊從輕」之原則為比較。而
    新法第2條第2項，則為同條第1 項之特別規定，於新法施行
    後，關於非拘束人身自由之保安處分，應依新法第2條第2項
    之規定，適用裁判時之法律。又新法第35條，乃刑之重輕之
    法定次序與標準，應適用裁判時之新法第35條之規定。新法
    第2條第1項係採「從舊從輕」原則，適用最有利於行為人之
    法律。且依新法第2條第1項比較時，應就罪刑有關之共犯、
    未遂犯、連續犯、牽連犯、結合犯以及累犯加重、自首減輕
    暨其他法定加減原因（如身分加減）與加減例等一切情形，
    綜其全部之結果而為比較後，予以整體適用，不能割裂而分
    別適用有利益之條文。又關於易科罰金之折算標準、易服勞
    役之折算標準及期限、罰金與死刑是否併予執行、多數有期
    徒刑定應執行之刑時之最高刑期之限制等之修正，事涉行為
    人易刑折算標準金額之多寡與期限之長短及定執行刑時能否
    就罰金刑併予執行或有期徒刑定應執行之刑時最高度之限制
    ，亦均屬依新法第2條第1項所應比較適用法律之範圍。另拘
    束人身自由之保安處分，並非屬新法第2條第2項規定應適用
    裁判時法之範圍，除有特別規定者外，亦屬應依新法第2 條
    第1項比較適用之法律（最高法院95年5月23日刑事庭第8 次
    會議決議及最高法院24年上字第4634號、24年上字第5292號
    、27年上字第2615號判例可資參照）。
(二)、次按，法律有變更而須為新、舊法之比較以定其適用之目的
    ，係為保障行為人之既有法律地位不致因法律之修正而受到
    更不利益之結果並兼顧行為人之利益，非必斤斤計較於法律
    體系適用之完整性，況且基於法規之性質，如程序性之法律
    或事涉執行之緩刑規定，依法理係均應適用新法為宜，或因
    法律另有規定，如新法第2條第2項規定「非拘束人身自由之
    保安處分係適用裁判時之法律」，新法施行法第3 條之1第2
    項規定「於94年1月7日刑法修正施行前犯併合處罰數罪中之
    一罪，且該數罪均符合第41條第1 項得易科罰金之規定者，
    適用90年1月4日修正之刑法第41條第2 項規定」，即有此情
    形係一律適用行為時法之舊法，可知遇有法律修正而須選擇
    適用新法或舊法時，須依法規之性質或視法律是否另有規定
    ，而可依個別之特性而割裂分別適用新法或舊法，至所謂數
    項經修正之法律須整體比較適用以維持法律體系之完整性，
    應指各該法律在適用上具有「依附及相互關聯」之情形，準
    此，就罪、刑有關之規定諸如共犯、未遂犯、連續犯、牽連
    犯、結合犯以及累犯加重、自首減輕暨其他法定加減原因（
    如身分加減）與加減例等一切情形，應綜其全部之結果而為
    比較後整體適用，不能割裂而分別適用有利益之條文，即個
    別宣告刑雖屬單一之結論，然實係經綜合考量整體適用各相
    關罪、刑規定之所得，因此，宣告刑所據以決定之各相關罪
    、刑規定，顯具適用上之「依附及相互關聯」之特性，自須
    同其新、舊法整體適用。惟「易刑」或「定執行刑」係規範
    宣告刑得或應如何執行之法律，性質屬於刑之宣告後應否適
    用問題之規定，是在未為刑之宣告前亦無可能確定應否適用
    而預先選定須適用新或舊法，故其與罪、刑之規定顯不具適
    用上之「依附及相互關聯」之特性，自無須與罪、刑之規定
    同其新、舊法之整體適用，當得依其本身之性質而各別為新
    、舊、利、弊之比較後個別定其法律之適用。
(三)、經查：
１、準據法：依修正施行後之刑法第2條第1項規定，行為後法律
    有變更者，適用行為時之法律。但行為後之法律有利於行為
    人者，適用最有利於行為人之法律。乃將原準據之從新從輕
    原則修正為從舊從輕原則，自無新舊法比較之問題，應逕適
    用修正施行後之刑法第2條第1項規定。
２、與罪、刑有關須依新法第2條第1項規定為利、弊之比較以定
    如何適用之法律變更部分：
(1)、關於共同正犯部分：修正後刑法第28條關於成立共同正犯之
    標準，將原來共同正犯之共同「實施」犯罪，改為共同「實
    行」犯罪，剔除完全未參與犯罪相關行為之「實行」的「陰
    謀共同正犯」及「預備共同正犯」，是修正後之共同正犯之
    可罰性要件之範圍業已減縮。惟上開法律變更，對被告 4人
    而言不生有利與否之情形，故揆諸首開說明，自應適用被告
    4人行為時法即依修正施行前刑法第28條之規定。
(2)、關於連續犯部分：修正前刑法第56條原規定：「連續數行為
    而犯同一之罪名者，以一罪論。但得加重其刑至2分之1」，
    新法已將該條刪除，即採一罪一罰之原則，就本案被告劉得
    炘所涉刑法第 271條第1項、第2項之殺人及殺人未遂罪，依
    據被告劉得炘行為時之刑法規定，其連續 2次之殺人及殺人
    未遂行為僅以一罪論，但得加重其有期徒刑至2分之1；惟依
    新法規定，被告上開 2次殺人及殺人未遂行為，固不因連續
    犯規定而得加重其刑，惟應依數罪併罰之規定分論併罰，故
    比較新舊法結果，此部分新法之規定（分論併罰）並未較有
    利於被告劉得炘，仍以行為時法即仍依修正施行前刑法第56
    條連續犯之規定論以連續犯較有利於被告劉得炘。
(3)、關於罰金刑部分：刑法第 305條之恐嚇危害安全罪，法定刑
    得科銀元3百元以下之罰金，依被告4人行為時之舊刑法第33
    條第5款規定：「主刑之種類如左：五、罰金：1元以上」，
    換算新臺幣後，為新臺幣3元以上。惟被告行為後新刑法第3
    3條第5款規定：「主刑之種類如下：五、罰金：新臺幣 1千
    元以上，以百元計算之」，經比較修正前後關於科處罰金刑
    之最低刑度規定，自應以被告 4人行為時之舊刑法較有利於
    被告。
(4)、關於罰金刑貨幣單位部分：被告4人行為時，刑法第305條有
    關罰金刑之部分，其貨幣單位係銀元，而依罰金罰鍰提高標
    準條例第1條前段規定，刑法第305條罰金刑，應適用罰金罰
    鍰提高標準條例之結果應提高10倍；被告 4人行為後，刑法
    施行法增訂第1條之1，於95年 6月14日經總統公布，並自同
    年7月1日起施行；該條規定：「中華民國94年1月7日刑法修
    正施行後，刑法分則編所定罰金之貨幣單位為新臺幣。94年
    1月7日刑法修正時，刑法分則編未修正之條文定有罰金者，
    自94年1月7日刑法修正施行後，就其所定數額提高為30倍。
    但72年 6月26日至94年1月7日新增或修正之條文，就其所定
    數額提高為 3倍」，亦即自95年7月1日起，刑法分則編所定
    罰金之貨幣單位，由原來之銀元改為新臺幣；且72年 6月26
    日至94年1月7日新增之條文，就罰金之數額提高 3倍，而刑
    法第 305條定有罰金刑之處罰，而該條文均係24年1月1日制
    定公布，依增訂刑法施行法第1條之1規定，其罰金以新臺幣
    為單位，數額應提高30倍，經換算結果，與修正前之罰金係
    以銀元為單位（新臺幣與銀元之換算比例為1：3），且依罰
    金罰鍰提高標準條例第 1條前段規定，無庸提高罰金數額及
    提高10倍之計算結果，對被告4人而言，並無不利之情形。
(5)、牽連犯部分：又修正後之刑法刪除第55條關於牽連犯之規定
    ，本件被告羅偉峻、陳宥銓、彭文楫所犯修正後槍砲彈藥刀
    械管制條例第7條第4項之未經許可持有制式手槍罪及刑法第
    271條第1項之殺人罪具有牽連犯之關係，依修正前即行為時
    之規定，應從一重處斷，依修正後之刑法既已刪除牽連犯之
    規定，則所犯上述各罪應依數罪併罰之規定分論併罰，比較
    新舊法之規定，自應以被告羅偉峻、陳宥銓、彭文楫行為時
    之舊刑法較有利於被告，故應依刑法第2條第1項前段之規定
    ，適用行為時之法律，即適用修正前刑法第55條牽連犯之規
    定，從一重之殺人罪處斷。
(6)、定執行刑部分：刑法第51條第 5款原規定：「數罪併罰分別
    宣告其罪之刑，依左列各款定其應執行者：…五、宣告多數
    有期徒刑者，於各刑中之最長期以上，各刑合併之刑期以下
    ，定其刑期。但不得逾20年」，修正後就刑法第51條第 5款
    規定改為：「宣告多數有期徒刑者，於各刑中之最長期以上
    ，各刑合併之刑期以下，定其刑期。但不得逾30年」，比較
    結果，修正後刑法並非較有利於被告 4人，依刑法第2條第1
    項前段之規定，仍應依修正前刑法第51條第 5款規定，定其
    應執行刑。
(7)、綜合上述各條文修正前後之比較後，有關得宣告罰金刑最低
    刑度、連續犯、牽連犯及定執行刑部分，均適用舊刑法第33
    條第5款、第56條、第55條後段、第51條第5款，對被告較為
    有利，至於共同正犯、法定罰金刑之計算單位及提高倍數部
    分，刑法第28條、增訂刑法施行法第1條之1之規定，並未對
    被告更為有利，揆諸前揭刑法第2條第1項前段規定，即應整
    體適用修正前之舊刑法相關規定。
３、與罪、刑無關須依新法第2條第1項規定為利、弊之比較以定
    如何適用之法律變更部分：關於易服勞役規定部分：修正前
    刑法第42條第1項、第2項、第3 項原規定：「罰金應於裁判
    確定後兩個月內完納，期滿而不完納者，強制執行，其無力
    完納者，易服勞役；易服勞役以 1元以上3元以下，折算1日
    ，但勞役期限不得逾6個月；罰金總額折算逾6個月之日數者
    ，以罰金總額與 6個月之日數比例折算」，且修正前罰金罰
    鍰提高標準條例第 2條亦規定「依（修正前）刑法第41條易
    科罰金或第42條第 2項易服勞役者，均就其原定數額提高為
    100倍折算1日；法律所定罰金罰鍰數額未依本條例提高倍數
    ，或其處罰法律無罰金刑之規定者，亦同」，亦即依新法修
    正前，易服勞役部分係以 3百元以上9百元下折算1日。而在
    95年7月1日修正施行後，修正為刑法第42條第1項、第3項、
    第5項則規定：「罰金應於裁判確定後2個月內完納，期滿而
    不完納者，強制執行，其無力完納者，易服勞役。但依其經
    濟或信用狀況，不能於2個月內完納者，得許期滿後1年內分
    期繳納。遲延 1期不繳或未繳足者，其餘未完納之罰金，強
    制執行或易服勞役；易服勞役以新臺幣 1千元、2千元或3千
    元折算1日，但勞役期限不得逾1 年；罰金總額折算逾1年之
    日數者，以罰金總額與 1年之日數比例折算」，並將原罰金
    罰鍰提高標準條例第 2條之規定刪除，是以新法係將易服勞
    役折算標準統一為 1千元、2千元、3千元。比較修正前後之
    易服勞役折算標準，以修正後之規定，較有利於被告，則應
    依刑法第2條第1項後段規定，適用修正後之刑法第42條第 3
    項前段規定。
４、想像競合犯部分：被告 4人行為後，刑法第55條關於想像競
    合犯之規定亦於同上時間修正及施行，比較修正施行前後規
    定要件並無何差異，僅修正施行後之規定限制從一重處斷之
    宣告刑不得科以較輕罪名所定最輕本刑以下之刑，惟修正後
    科刑之限制，僅為法理之明文化，核應非屬法律之變更，自
    毋須依新法第2條第1項規定為利、弊之比較，應依一般法律
    適用原則，適用裁判時法論處，附此敘明。
５、關於科刑時應審酌之事項：關於新法第57條第 7款「犯罪行
    為人與被害人之關係」，係將修正前同法第 8款「犯人與被
    害人『平日』之關係」之「平日」一語刪除，擴大犯罪行為
    人與被害人在犯罪行為上之關係，亦屬科刑時應予考慮之標
    準。修正後同條第 8款並增列「犯罪行為人違反義務之程度
    」，此均屬法院就刑之裁量審認標準之明文化（最高法院95
    年5月23日第8次刑庭會議決議參照），自毋須依新法第2 條
    第 1項規定為利、弊之比較，應逕以行為時之舊法論處，併
    此說明。
(四)、爰審酌目前黑槍氾濫，造成社會人心惶惶，所生之危害實不
    容小覷，而被告劉得炘持有制式手槍及霰彈獵槍，僅因與他
    人前有糾紛而酒後心生怨恨，即無視法令禁制，先於火車站
    之公眾往來場所朝有人所在之方向接續發射至少 5顆子彈，
    行徑囂張，並進而前往其時仍在營業之鑫城 KTV，在該處又
    接續至少發射10顆子彈，造成無辜之被害人鄭志宏命喪黃泉
    ，使其與家庭天人永隔，令其至親哀傷逾恒；造成被害人張
    禎徽不幸受傷，雖身體之傷害大致復原，但心中留下永難磨
    滅之陰影、創痛，惡性甚鉅，竟還前往東辰汽車商行再由被
    告劉得炘指揮被告羅偉峻發射 1顆子彈，造成該車行之玻璃
    毀損，被告劉得炘於短時間內分別在火車站之公共場所、營
    業中之KTV及車行3不同處所連續開槍，其擁槍自重之心態不
    言可諭；而被告陳宥銓聽從被告劉得炘指揮開車，並適時迴
    轉、減速讓被告劉得炘有充分時間開槍射擊；另被告彭文楫
    則聽從被告劉得炘之指揮向他人借對講機並聯絡被告羅偉峻
    攜帶槍彈會合，使被告劉得炘有強大之武力；再被告羅偉峻
    竟因被告劉得炘之指示即朝與其無任何仇隙之東辰汽車商行
    開槍，顯然目無法紀，被告劉得炘並因被告羅偉峻、陳宥銓
    彭文楫之協助配合而有恃無恐、為所欲為，對社會治安已產
    生極大的負面影響，實值非難，且於犯案後被告彭文楫藏匿
    大陸，被告劉得炘、羅偉峻、陳宥銓亦躲避無蹤，於案發後
    3 年餘始因被告彭文楫返臺說明始知梗概，惟被告劉得炘於
    本案中係主謀並居於全案指揮地位，然除知悉持制式手槍開
    槍一節無法閃避而承認此部分事實外，其餘犯案經過、分工
    、緣由均不願詳細交待說明，未與被害人鄭志宏家屬及被害
    人張禎徽達成和解之犯後態度；被告羅偉峻於審理中翻異前
    詞迴護被告劉得炘，僅因被告劉得炘之指示即朝無冤無仇之
    處所開槍，犯罪後坦承部分犯行，惟未與被害人鄭志宏家屬
    及被害人張禎徽達成和解之犯後態度；被告陳宥銓於犯案過
    程中聽從被告劉得炘指示開車，使被告劉得炘得以遂其開槍
    惡行，犯罪後坦承部分犯行，惟未與被害人鄭志宏家屬及被
    害人張禎徽達成和解之犯後態度；被告彭文楫於本案中居於
    聯絡地位，借得之對講機雖未及供本案使用，但已備妥，另
    若非其返臺說明案情，本案恐仍陷於膠著，犯罪後坦承部分
    犯行，惟未與被害人鄭志宏家屬及被害人張禎徽達成和解之
    犯後態度，兼衡被告 4人之犯罪動機、目的、手段、智識程
    度等一切情狀，分別量處如主文所示之刑及定應執行刑，且
    就被告劉得炘持有制式手槍部分併科罰金，並就罰金部分諭
    知易服勞役之折算標準。又被告4人犯罪時間係在96年4月24
    日以前，所犯恐嚇危害安全罪名又非中華民國九十六年罪犯
    減刑條例第 3條列舉不予減刑之罪名，爰併依中華民國九十
    六年罪犯減刑條例第2條第1項第3款、第7條之規定於判決時
    同時諭知減其宣告刑期2分之1。至扣案之皮夾 1個、菸酒（
    大衛杜夫香煙）1包、礦泉水1瓶、塑膠套1個、牛皮紙袋5個
    、指紋卡1張、煙蒂1包、檳榔渣12包、門號0000000000行動
    電話1支、便帽2個、手提無線電1支（廠牌REXON，型號RL10
    2）、安全帶套2個、車用後視鏡1個、CD光碟2片、阿薩母奶
    茶 1罐雖均係被告彭文楫所有之物，惟與本案無關；而扣案
    之手提無線電3支、手提無線電天線1支及統一發票 3張則非
    被告4人所有之物，業據被告4人供述在卷，爰均不予宣告沒
    收；另被告劉得炘所有供犯本案所用之制式槍枝、霰彈獵槍
    、子彈因均未扣案，且業經被告羅偉峻丟棄而已滅失，復據
    被告 4人供述在卷，未免日後執行困難，亦不予以宣告沒收
    ，附此敘明。
四、據上論斷，應依刑事訴訟法第299條第1項前段、槍砲彈藥刀
    械管制條例第7條第4項、第8條第4項、第12條第 4項，刑法
    第2條第1項、第11條前段、第28條（修正前）、第55條（修
    正前）、第56條（修正前）、第271條第1項、第2項、第305
    條、第42條第3項、第51條第5款（修正前），中華民國九十
    六年罪犯減刑條例第2條第1項第3款、第7條，罰金罰鍰提高
    標準條例第1條前段（修正前），判決如主文。
本案經檢察官陳瑞仁到庭執行職務。
中    華    民    國    99    年    12    月    16    日
                  刑事第二庭    審判長法  官  賴淑敏
                                      法  官  王子謙
                                      法  官  楊數盈
以上正本證明與原本無異。
如不服本判決應於收受判決後10日內向本院提出上訴書狀，並應
敘述具體理由。其未敘述上訴理由者，應於上訴期間屆滿後20日
內向本院補提理由書（均須按他造當事人之人數附繕本）「切勿
逕送上級法院」。
中    華    民    國    99    年    12    月    16    日
                                      書記官  陳麗麗
附錄本案科刑法條全文：
槍砲彈藥刀械管制條例第7條第4項
未經許可，持有、寄藏或意圖販賣而陳列第 1項所列槍砲、彈藥
者，處5年以上有期徒刑，併科新台幣1千萬元以下罰金。
槍砲彈藥刀械管制條例第8條第4項
未經許可，持有、寄藏或意圖販賣而陳列第1項所列槍枝者，處3
年以上10年以下有期徒刑，併科新臺幣700萬元以下罰金。
槍砲彈藥刀械管制條例第12條第4項
未經許可，持有、寄藏或意圖販賣而陳列子彈者，處 5年以下有
期徒刑，併科新台幣300萬元以下罰金。
刑法第271條
殺人者，處死刑、無期徒刑或10年以上有期徒刑。
前項之未遂犯罰之。
刑法第305條
以加害生命、身體、自由、名譽、財產之事，恐嚇他人致生危害
於安全者，處2年以下有期徒刑、拘役或3百元以下罰金。

司法院資訊處製作；財團法人民間司法改革基金會備份。
